---
title: "Q22 品类形象矩阵：混合 logistic 回归留档"
date: "`r Sys.Date()`"
output:
  html_document:
    toc: true
    toc_float: true
    toc_depth: 2
    theme: flatly
params:
  src: ""
  outdir: ""
  check_only: false
  only_claims: [1, 2, 3, 4, 5, 6, 7, 8]
---

这份留档是复现入口里的第三支，与 `092601_cleaning.py`（原始导出 → RPG.csv）、
`092601_analysis.py`（RPG.csv → 分布与配对）并列。前两支用 Python，形状与标签都在那边定死；
这一支只用 R，因为混合 logistic 模型要在 lme4 里跑。三支的分工是同一条线：
**Python 管数据进出，R 管模型与表格**，所以 R 里不出现任何清洗动作，只读
`092601_regression_prep.py` 交出来的纯数字长表。

每个代码块前面有一句中文说明它做什么、交出什么。改了这里要同步改
`092601_regression_prep.py`，反过来也一样。两支跑通的自检都在块里，任何一条不过就不写盘。

```{r setup}
# 环境与参数。R 在这台机器上的默认 locale 是 C.UTF-8（不存在），于是 LC_CTYPE=C，
# 后果是中文路径被 getwd() 打碎、中文写盘报 invalid char string。
# 下面这一行把它设成 en_US.UTF-8，路径、写盘、nchar、knitr 就都正常了。
Sys.setlocale("LC_CTYPE", "en_US.UTF-8")
knitr::opts_chunk$set(echo = TRUE, message = FALSE, warning = FALSE, comment = "")
suppressPackageStartupMessages({
  library(lme4)
  library(car)
})

SRC <- params$src
OUT <- params$outdir
CHECK <- isTRUE(params$check_only)
ONLY <- if (length(params$only_claims)) as.integer(params$only_claims) else 1:8
if (!nzchar(SRC)) {
  SRC <- file.path(dirname(knitr::current_input()), "data", "q22_long_ascii.csv")
}
if (!nzchar(OUT)) OUT <- dirname(SRC)
if (!file.exists(SRC)) {
  stop("找不到输入长表：", SRC,
       "\n渲染时工作目录会切到 Rmd 所在目录，相对路径失效；请传绝对路径。")
}
SRC <- normalizePath(SRC, winslash = "/")
dir.create(OUT, showWarnings = FALSE, recursive = TRUE)
cat(sprintf("输入 %s\n输出 %s\n只跑说法 %s\n留档模式 %s\n",
            SRC, OUT, paste(ONLY, collapse = " "), if (CHECK) "只比对不写盘" else "写盘"))
```

```{r read}
# 读长表与标签表。标签表是 UKDS 说的「标签随文件走」：长表里全是数字码，
# 游戏名、国别名、八条说法的中文名与日文原名、Q18 的九个选项、以及说法与 Q18 的
# 对位关系都放在同目录的 q22_labels.csv 里，R 侧不出现硬编码的中文对照。
LB <- read.csv(file.path(dirname(SRC), "q22_labels.csv"),
               stringsAsFactors = FALSE, fileEncoding = "UTF-8")
GT <- LB[LB$type == "game", ]
CT <- LB[LB$type == "claim", ]
QT <- LB[LB$type == "q18", ]
PT <- LB[LB$type == "pref", ]
GAME_SHORT <- GT$short
GAME_CN <- setNames(GT$cn, GT$short)
CLAIM_CN <- setNames(CT$cn, as.character(CT$key))
Q18_CN <- setNames(QT$cn, QT$key)
# 对位关系：pref$key 是说法号，short 是 Q18 的项号（空表示这条说法不加偏好变量），
# cn 是对位类型（完全对位／部分对位）。
PREF_IDX <- setNames(suppressWarnings(as.integer(PT$short)), PT$key)
PREF_TAG <- setNames(PT$cn, PT$key)

D <- read.csv(SRC, stringsAsFactors = FALSE)
stopifnot(nrow(D) == 8544L, all(D$y %in% c(0L, 1L)), length(unique(D$gidx)) == 17L)
Q18C <- paste0("q18_", 1:9)
stopifnot(all(Q18C %in% names(D)))

D$pid <- factor(D$pid)
D$game <- factor(GAME_SHORT[D$gidx], levels = GAME_SHORT)
D$ctry <- factor(D$ctry, levels = 1:4, labels = c("日系", "韩系", "中系", "美中联合"))
na0 <- function(x) ifelse(x < 0, NA, x)
D$age <- factor(na0(D$age))
D$sex <- factor(na0(D$sex))
D$social <- factor(na0(D$social))
D$budget <- factor(na0(D$budget))
D$stillply <- factor(D$nowp, levels = c(0, 1))
for (h in Q18C) D[[h]] <- na0(D[[h]])

# 分析样本：所有模型必须在同一批行上比，所以协变量缺答的行整行不进模型。
# 受访者属性是「人」这一层的（年龄、性别、社交方式、预算），缺答的人在他的每条
# 人-游戏记录上都缺，八条说法被剔的行数因此相同，比表不会出现样本不一致。
# Q18 的九个选项也是「人」这一层的，实测它的作答人与 Q22 的出题人完全同一批，
# 所以接进模型之后样本不变，不需要再剔行。
# DA 留住全样本，给描述与配对用——那一段不含协变量，没有理由剔行。
COV <- c("stillply", "nrat", "social", "budget", "sex", "age")
ok <- complete.cases(D[, COV])
DA <- D
cat(sprintf("全样本 %d 行｜协变量缺答要剔 %d 行（涉及 %d 位受访者）｜进入模型 %d 行\n",
            nrow(D), sum(!ok), length(unique(D$pid[!ok])), sum(ok)))
D <- D[ok, ]
D$pid <- droplevels(D$pid)
D$game <- droplevels(D$game)
stopifnot(length(unique(table(D$claim))) == 1L)

# Q18 的作答人与 Q22 的出题人是不是同一批：若有一条不满，步骤 0 到步骤 4 要跟着
# 缩小到同一批行上重跑，这一份的读数就全部作废。这里是硬断言，不过就停。
q18_sel <- rowSums(D[, Q18C])
stopifnot(all(q18_sel[D$claim == 1] > 0))
stopifnot(length(unique(q18_sel[D$claim == 1])) > 1L)
cat(sprintf("长表 %d 行｜受访者 %d 人｜游戏 %d 个｜说法 %d 条\n",
            nrow(D), nlevels(D$pid), nlevels(D$game), length(unique(D$claim))))
cat(sprintf("每条说法的人-游戏记录 %d 条；逐条说法的答案数 %s\n",
            sum(D$claim == 1), paste(tapply(D$y, D$claim, sum), collapse = " / ")))
cat(sprintf("Q18：每人勾了几项 %s；题面写最多 3 项，实勾 4 项以上 %d 人\n",
            paste(sapply(sort(unique(q18_sel[D$claim == 1])), function(v)
              sprintf("%d 项×%d 人", v, sum(q18_sel[D$claim == 1] == v))), collapse = "　"),
            sum(q18_sel[D$claim == 1] > 3)))
```

```{r helpers}
# 四个小工具，后面所有块都用它们，避免同一段代码抄两遍。
#   r2x()   取边际 R² 与条件 R²。二分类 GLMM 的残差不是常数，按 Nakagawa 的做法把
#           logistic 分布的方差 π²/3 放进分母；边际 R² 用固定效应线性预测值的方差，
#           条件 R² 的分子再加上两个随机截距方差。两者的差就是随机效应贡献。
#   diagx() 取收敛提示、最大梯度、是否奇异拟合。
#   lp()    嵌套模型的似然比检验。
#   fitq()  按给定的固定效应项拼公式跑一个 glmer，公式里始终带受访者随机截距。
CTRL <- glmerControl(optimizer = "bobyqa", optCtrl = list(maxfun = 2e5))
P3 <- pi^2 / 3

r2x <- function(m) {
  vc <- VarCorr(m)
  su2 <- if (!is.null(vc$pid)) as.numeric(vc$pid[1, 1]) else 0
  vg <- if (!is.null(vc$game)) as.numeric(vc$game[1, 1]) else 0
  if (is.na(su2)) su2 <- 0
  if (is.na(vg)) vg <- 0
  X <- getME(m, "X"); b <- fixef(m); keep <- which(!is.na(b))
  eta <- if (length(keep)) as.numeric(X[, keep, drop = FALSE] %*% b[keep]) else rep(0, nrow(X))
  vf <- if (length(unique(eta)) < 2) 0 else var(eta)
  tot <- vf + su2 + vg + P3
  c(marg = vf / tot, cond = (vf + su2 + vg) / tot, su2 = su2, vg = vg)
}
diagx <- function(m) {
  # lme4 的两项收敛诊断：最大梯度与 Hessian 特征值。梯度只有在拟合路径留下 derivs 时
  # 才取得到（大模型常常没有），取不到就写「—」，另外报 Hessian 的最小比最大特征值，
  # 这个数很小说明模型接近不可识别，也就是 lme4 说的 very large eigenvalue。
  msg <- unlist(m@optinfo$conv$lme4$messages)
  gr <- tryCatch({
    g <- m@optinfo$derivs$gradient
    if (is.numeric(g) && length(g) > 0) formatC(max(abs(g)), format = "f", digits = 4) else "—"
  }, error = function(e) "—")
  hs <- tryCatch({
    H <- m@optinfo$derivs$Hessian
    if (!is.numeric(H) || !length(H)) {
      "—"
    } else {
      ev <- eigen(H, symmetric = TRUE, only.values = TRUE)$values
      ev <- ev[is.finite(ev)]
      if (!length(ev)) "—" else formatC(min(abs(ev)) / max(abs(ev)), format = "f", digits = 5)
    }
  }, error = function(e) "—")
  c(note = if (length(msg)) gsub("[\r\n]+", " ", paste(msg, collapse = " ／ ")) else "无",
    grad = gr, hess = hs,
    singular = if (lme4::isSingular(m, tol = 1e-4)) "是" else "否")
}
r5 <- function(x) ifelse(is.na(x), NA_real_, round(x, 5))
pstr <- function(x) ifelse(is.na(x), "—", ifelse(x < 1e-4, "<0.0001",
                                                formatC(x, format = "f", digits = 4)))
lp <- function(m1, m0) {
  a <- suppressWarnings(anova(m0, m1, test = "Chisq"))
  c(chisq = a$Chisq[2], df = a$Df[2], p = a$`Pr(>Chisq)`[2])
}
f2 <- function(x) ifelse(is.na(x), "—", formatC(x, format = "f", digits = 2))
f3 <- function(x) ifelse(is.na(x), "—", formatC(x, format = "f", digits = 3))
f4 <- function(x) ifelse(is.na(x), "—", formatC(x, format = "f", digits = 4))
fitq <- function(terms, data, re2 = NULL) {
  # 所有 glmer 都从这里走，理由见下面这一条：
  # lme4 的 anova.merMod 里那一句「all models must be fit to the same data object」，
  # 比的是模型调用里 data 那个参数的**写法**（@call$data），不是数据本身。
  # 直接写 glmer(..., data = dd, ...) 记下来的是符号 dd，
  # 在函数里写 glmer(..., data = data, ...) 记下来的是符号 data，
  # 两者 identical() 为 FALSE，于是同一次比较里只要混了两种写法就会报错。
  # 这里用 substitute(data) 把调用方写的那一个符号放回调用里，
  # 于是不论从哪里调，@call$data 都是 dd，比较就通了。
  rhs <- paste(terms, collapse = " + ")
  if (!is.null(re2)) rhs <- paste(rhs, "+", re2)
  f <- as.formula(paste("y ~", rhs, "+ (1 | pid)"))
  cl <- as.call(list(quote(glmer), formula = f, data = substitute(data),
                     family = quote(binomial), control = quote(CTRL)))
  eval(cl, envir = parent.frame())
}
```

## 一　模型清单：跑的是哪几组模型

八条说法各建一次模，**每条说法一个因变量**，一行是一条「受访者 × 游戏」记录。
全样本下每条说法 1068 行，8544 是八条加起来；协变量缺答的记录整行剔除之后，
全部模型都在剩下的 1052 行上拟合。Q18 的九个选项是「人」这一层的变量，
它的作答人与 Q22 的出题人实测完全同一批（293 人），所以接进模型之后样本不变。

**样本口径**：Q18 作答的 293 人、Q22 出过题的 293 人、`play_mmorpg=1` 的 293 人是同一批；
协变量缺答会被剔掉的 6 人在 Q18 都有作答。因此步骤 0 到步骤 5 与最优模型都用
1052 条人-游戏记录、287 位受访者，没有一个模型落在别的样本上。

```{r catalogue}
# 列出各步骤的模型、固定效应、参照组与固定参数个数。固定参数个数含常数项：
# 国别 4（1＋3 个对比）、游戏 17（1＋16）、年龄档四档（1＋3 个对比）、
# 逐步链从 20 加到 32、全模型（游戏＋六项属性＋一个偏好项）33、加交互 49。
ATTRS <- c("age", "sex", "stillply", "nrat", "social", "budget")
STEP_CN <- c("年龄档", "性别", "现在还在不在玩", "一共评了几个", "社交方式", "娱乐预算")
TERMS_CHAIN <- lapply(0:6, function(k) c("game", ATTRS[seq_len(k)]))
CAT <- data.frame(
  步骤 = c("0 空模型", "1 随机结构", "2 国别模型", "3 游戏模型",
           paste0("4.", 1:6, " 加", STEP_CN), "5 加偏好项", "6 最优模型"),
  固定效应 = c("无", "无", "开发主导方", "游戏（17 个水平）",
               sapply(1:6, function(k) paste0("游戏＋", paste(STEP_CN[1:k], collapse = "＋"))),
               "游戏＋六项属性＋Q18 对位项", "按剔项判据保留下来的项"),
  参照组 = c("—", "—", "日系", paste0("《", GAME_CN["FFXIV"], "》"),
              rep(paste0("《", GAME_CN["FFXIV"], "》｜已不在玩｜18–29 岁｜男性｜主动社交｜几乎没有预算"), 6),
              "同上", "同上"),
  随机效应 = c("受访者随机截距", "受访者随机截距＋游戏随机截距", rep("受访者随机截距", 10)),
  固定参数个数 = c(1, 1, 4, 17, 20, 21, 22, 23, 26, 32, 33, 32),
  stringsAsFactors = FALSE)
knitr::kable(CAT, row.names = FALSE)
```

```{r cov-dist}
# 协变量的实际取值与人数，用来说明后面哪些档太薄；Q18 逐项勾选率同表摆出。
cl <- D[D$claim == 1, ]
cov_tab <- rbind(
  data.frame(变量 = "年龄档（resp_age 四档）", 取值 = names(table(cl$age, useNA = "ifany")),
             人_game记录 = as.integer(table(cl$age, useNA = "ifany"))),
  data.frame(变量 = "性别 S4", 取值 = names(table(cl$sex, useNA = "ifany")),
             人_game记录 = as.integer(table(cl$sex, useNA = "ifany"))),
  data.frame(变量 = "社交方式 Q23", 取值 = names(table(cl$social)),
             人_game记录 = as.integer(table(cl$social))),
  data.frame(变量 = "每月娱乐预算 Q37", 取值 = names(table(cl$budget)),
             人_game记录 = as.integer(table(cl$budget))))
knitr::kable(cov_tab, row.names = FALSE)

Q18T <- data.frame(项 = 1:9, 选项 = unname(Q18_CN[as.character(1:9)]),
                   勾了的人数 = sapply(Q18C, function(h) sum(cl[[h]] == 1)),
                   勾选率 = sprintf("%.1f%%", 100 * sapply(Q18C, function(h) mean(cl[[h]] == 1))),
                   stringsAsFactors = FALSE)
knitr::kable(Q18T, row.names = FALSE)
```

## 二　逐步加入参数与偏好项

```{r fit}
# 主循环。八条说法各跑：空模型、随机结构、国别、游戏模型、逐步链的六个模型
# （4.6 等于「游戏＋属性」）、加偏好项的全模型、交互探针、逐块剔项检验、最优模型。
# 这一步最慢，放后台跑。
T0 <- Sys.time()
R0 <- R1 <- R2 <- R3 <- COEF <- DIAG <- CHAIN <- DROP <- OPT <- OPTF <- CMP <- NULL
# 偏好项与交互线索这两张可能整张为空（一条说法没有对位项，或者主效应全不显著），
# 所以先给它们一份只有列名的空表。空表也要落盘，写出来是一个只有表头的文件；
# 若留成 NULL，wtab() 里的 write.table() 会报错，而报错发生在落盘阶段，
# 前面几十分钟的拟合会白跑。
PREF <- data.frame(
  说法 = character(0), 说法号 = integer(0), 对位类型 = character(0), 对位项 = character(0),
  偏好项 = character(0), 勾了的人数 = integer(0), 没勾的人数 = integer(0),
  事件数 = integer(0), 固定参数数 = integer(0), 事件每参数 = numeric(0),
  chisq = numeric(0), df = integer(0), p = numeric(0), dAIC = numeric(0),
  边际R2 = numeric(0), 条件R2 = numeric(0), 收敛 = character(0), 奇异拟合 = character(0),
  块内检验族大小 = integer(0), p_Holm = numeric(0), 校正后显著 = character(0),
  stringsAsFactors = FALSE)
INT <- data.frame(
  说法 = character(0), 说法号 = integer(0), 对位项 = character(0), 偏好项 = character(0),
  主效应p = numeric(0), LRT_chisq = numeric(0), LRT_df = integer(0), LRT_p = numeric(0),
  dAIC = numeric(0), 边际R2 = numeric(0), 条件R2 = numeric(0), 事件数 = integer(0),
  固定参数数 = integer(0), 事件每参数 = numeric(0), 收敛 = character(0),
  奇异拟合 = character(0), stringsAsFactors = FALSE)
M <- list()
for (s in ONLY) {
  dd <- D[D$claim == s, ]
  pi_ <- PREF_IDX[[as.character(s)]]
  has_pref <- !is.na(pi_)
  if (has_pref) dd$pref <- dd[[Q18C[pi_]]]

  m00 <- fitq("1", dd)
  mX  <- fitq("1", dd, re2 = "(1 | game)")
  mC  <- fitq("ctry", dd)
  mG  <- fitq("game", dd)
  mP  <- fitq(ATTRS, dd)

  # 逐步链：从游戏模型出发，按「稳定属性到行为属性」的顺序一项一项加
  MS <- vector("list", 7)
  MS[[1]] <- mG
  for (k in 2:7) MS[[k]] <- fitq(TERMS_CHAIN[[k]], dd)

  # 全模型：逐步链的第 7 个（含六项属性），有对位项的说法再加偏好项
  mGP <- MS[[7]]
  TFULL <- TERMS_CHAIN[[7]]
  mF <- mGP
  if (has_pref) {
    TFULL <- c(TFULL, "pref")
    mF <- fitq(TFULL, dd)
  }

  # 交互探针：只在偏好项主效应显著的说法上试，一次加 16 个参数
  mI <- NULL
  if (has_pref) {
    p_pref <- lp(mF, mGP)[["p"]]
    if (!is.na(p_pref) && p_pref < 0.05) {
      mI <- fitq(c(TFULL, "game:pref"), dd)
      li <- lp(mI, mF)
      aI <- r2x(mI); dI <- diagx(mI)
      INT <- rbind(INT, data.frame(
        说法 = CLAIM_CN[as.character(s)], 说法号 = s,
        对位项 = paste0("Q18-", pi_), 偏好项 = Q18_CN[pi_],
        主效应p = r5(p_pref),
        LRT_chisq = as.numeric(f3(li[["chisq"]])), LRT_df = as.integer(li[["df"]]),
        LRT_p = r5(li[["p"]]), dAIC = as.numeric(f2(AIC(mI) - AIC(mF))),
        边际R2 = as.numeric(f4(aI[["marg"]])), 条件R2 = as.numeric(f4(aI[["cond"]])),
        事件数 = sum(dd$y), 固定参数数 = length(fixef(mI)),
        事件每参数 = as.numeric(f2(sum(dd$y) / length(fixef(mI)))),
        收敛 = dI[["note"]], 奇异拟合 = dI[["singular"]], stringsAsFactors = FALSE))
    }
  }

  # 逐块剔项检验：把全模型里的每一个块单独拿掉再比，判据是 LRT p > 0.10 且 ΔAIC > 0
  BL <- c(list(list(n = "game", t = "game")),
          lapply(seq_along(ATTRS), function(i) list(n = ATTRS[i], t = ATTRS[i])),
          if (has_pref) list(list(n = "pref", t = "pref")) else list())
  drop_n <- character(0)
  for (b in BL) {
    mr <- fitq(setdiff(TFULL, b$t), dd)
    l <- lp(mF, mr)
    da <- AIC(mF) - AIC(mr)
    judge <- (l[["p"]] > 0.10) && (da > 0)
    DROP <- rbind(DROP, data.frame(
      说法 = CLAIM_CN[as.character(s)], 说法号 = s, 块 = b$n,
      块的中文 = if (b$n == "game") "游戏" else if (b$n == "pref") paste0("偏好项 Q18-", pi_) else
        STEP_CN[match(b$n, ATTRS)],
      LRT_chisq = as.numeric(f3(l[["chisq"]])), LRT_df = as.integer(l[["df"]]),
      LRT_p = r5(l[["p"]]), dAIC = as.numeric(f2(da)),
      判定 = if (b$n == "game") "保留（结构项）" else if (judge) "剔掉" else "保留",
      stringsAsFactors = FALSE))
    if (b$n != "game" && judge) drop_n <- c(drop_n, b$t)
  }

  # 最优模型：把判据命中的块一次性剔掉，重新拟合一次。游戏按结构保留——
  # 这一份要报的是每个游戏对《最终幻想14》的对比，游戏不进模型就没有轮廓可读。
  TOPT <- setdiff(TFULL, drop_n)
  mB <- fitq(TOPT, dd)
  M[[as.character(s)]] <- list(m00 = m00, mX = mX, mC = mC, mG = mG, mP = mP,
                               mGP = mGP, mF = mF, mI = mI, mB = mB, MS = MS)

  a0 <- r2x(m00); aX <- r2x(mX); aC <- r2x(mC); aG <- r2x(mG)
  aP <- r2x(mP); aGP <- r2x(mGP); aF <- r2x(mF); aB <- r2x(mB)
  d0 <- diagx(m00); dG <- diagx(mG); dGP <- diagx(mGP); dF <- diagx(mF); dB <- diagx(mB)
  ev <- sum(dd$y)

  # 表 1　空模型
  R0 <- rbind(R0, data.frame(
    说法 = CLAIM_CN[as.character(s)], 说法号 = s,
    随机截距方差 = as.numeric(f4(a0[["su2"]])),
    ICC = as.numeric(f4(a0[["su2"]] / (a0[["su2"]] + P3))),
    logLik = as.numeric(f2(logLik(m00))), AIC = as.numeric(f2(AIC(m00))),
    BIC = as.numeric(f2(BIC(m00))), 收敛 = d0[["note"]], 奇异拟合 = d0[["singular"]],
    行数 = nrow(dd), 受访者 = nlevels(droplevels(dd$pid)), 游戏 = nlevels(droplevels(dd$game)),
    事件数 = ev, 事件占行数 = as.numeric(f4(ev / nrow(dd))), stringsAsFactors = FALSE))
  # 表 1b　步骤 1：加一个游戏随机截距值不值
  lx <- lp(mX, m00); dX <- diagx(mX)
  R1 <- rbind(R1, data.frame(
    说法 = CLAIM_CN[as.character(s)], 说法号 = s,
    受访者截距方差 = as.numeric(f4(aX[["su2"]])), 游戏截距方差 = as.numeric(f4(aX[["vg"]])),
    两层合计ICC = as.numeric(f4((aX[["su2"]] + aX[["vg"]]) / (aX[["su2"]] + aX[["vg"]] + P3))),
    logLik = as.numeric(f2(logLik(mX))), AIC = as.numeric(f2(AIC(mX))),
    收敛 = dX[["note"]], 奇异拟合 = dX[["singular"]],
    LRT_chisq = as.numeric(f3(lx[["chisq"]])), LRT_df = as.integer(lx[["df"]]),
    LRT_p = as.numeric(f4(lx[["p"]])), stringsAsFactors = FALSE))
  # 表 2　解释力：四类固定效应各自的边际 R² 与条件 R²
  R2 <- rbind(R2, data.frame(
    说法 = CLAIM_CN[as.character(s)], 说法号 = s,
    空模型_ICC = as.numeric(f4(a0[["su2"]] / (a0[["su2"]] + P3))),
    国别_边际R2 = as.numeric(f4(aC[["marg"]])), 国别_条件R2 = as.numeric(f4(aC[["cond"]])),
    游戏_边际R2 = as.numeric(f4(aG[["marg"]])), 游戏_条件R2 = as.numeric(f4(aG[["cond"]])),
    受访者属性_边际R2 = as.numeric(f4(aP[["marg"]])),
    受访者属性_条件R2 = as.numeric(f4(aP[["cond"]])),
    游戏加属性_边际R2 = as.numeric(f4(aGP[["marg"]])),
    游戏加属性_条件R2 = as.numeric(f4(aGP[["cond"]])), stringsAsFactors = FALSE))
  # 表 3　模型比较
  cmps <- list(
    list(名 = "国别 对 空模型", a = mC, b = m00),
    list(名 = "游戏 对 空模型", a = mG, b = m00),
    list(名 = "游戏 对 国别", a = mG, b = mC),
    list(名 = "游戏＋属性 对 游戏", a = mGP, b = mG))
  for (cp in cmps) {
    l <- lp(cp$a, cp$b)
    R3 <- rbind(R3, data.frame(
      说法 = CLAIM_CN[as.character(s)], 说法号 = s, 比较 = cp$名,
      chisq = as.numeric(f3(l[["chisq"]])), df = as.integer(l[["df"]]), p = r5(l[["p"]]),
      AIC_简 = as.numeric(f2(AIC(cp$b))), AIC_全 = as.numeric(f2(AIC(cp$a))),
      dAIC = as.numeric(f2(AIC(cp$a) - AIC(cp$b))),
      BIC_简 = as.numeric(f2(BIC(cp$b))), BIC_全 = as.numeric(f2(BIC(cp$a))),
      stringsAsFactors = FALSE))
  }
  # 表 4　固定效应明细：全模型（游戏＋六项属性＋对位偏好项）的全部系数
  sm <- summary(mF)$coefficients
  for (rn in rownames(sm)) {
    if (rn == "(Intercept)") next
    b <- sm[rn, 1]; se <- sm[rn, 2]; z <- sm[rn, 3]; pv <- sm[rn, 4]
    blk <- if (startsWith(rn, "game")) "游戏" else if (rn == "pref") "偏好项" else "受访者属性"
    lab <- if (startsWith(rn, "game")) GAME_CN[sub("^game", "", rn)] else
      if (rn == "pref") paste0("Q18-", pi_, " ", Q18_CN[pi_]) else rn
    COEF <- rbind(COEF, data.frame(
      说法 = CLAIM_CN[as.character(s)], 说法号 = s, 块 = blk, 项 = lab,
      基准 = if (blk == "游戏") GAME_CN["FFXIV"] else if (blk == "偏好项") "没勾这一项" else "见模型清单",
      beta = as.numeric(f3(b)), SE = as.numeric(f3(se)), OR = as.numeric(f3(exp(b))),
      OR_下限 = as.numeric(f3(exp(b - 1.96 * se))), OR_上限 = as.numeric(f3(exp(b + 1.96 * se))),
      z = as.numeric(f3(z)), p = r5(pv), stringsAsFactors = FALSE))
  }
  # 表 5　逐步链：每一步对上一次的四项读数；空模型那一行报全
  CHAIN <- rbind(CHAIN, data.frame(
    说法 = CLAIM_CN[as.character(s)], 说法号 = s, 步骤 = "0 空模型", 加入的项 = "无",
    固定参数数 = length(fixef(m00)),
    随机截距方差 = as.numeric(f4(a0[["su2"]])),
    ICC = as.numeric(f4(a0[["su2"]] / (a0[["su2"]] + P3))),
    logLik = as.numeric(f2(logLik(m00))), AIC = as.numeric(f2(AIC(m00))),
    BIC = as.numeric(f2(BIC(m00))), chisq = NA_real_, df = NA_integer_, p = NA_real_,
    边际R2 = NA_real_, 条件R2 = NA_real_, dAIC = NA_real_, stringsAsFactors = FALSE))
  for (k in 1:6) {
    l <- lp(MS[[k + 1]], MS[[k]])
    ak <- r2x(MS[[k + 1]])
    CHAIN <- rbind(CHAIN, data.frame(
      说法 = CLAIM_CN[as.character(s)], 说法号 = s, 步骤 = paste0("4.", k), 加入的项 = STEP_CN[k],
      固定参数数 = length(fixef(MS[[k + 1]])),
      随机截距方差 = as.numeric(f4(ak[["su2"]])), ICC = NA_real_,
      logLik = NA_real_, AIC = NA_real_, BIC = NA_real_,
      chisq = as.numeric(f3(l[["chisq"]])), df = as.integer(l[["df"]]),
      p = r5(l[["p"]]), 边际R2 = as.numeric(f4(ak[["marg"]])),
      条件R2 = as.numeric(f4(ak[["cond"]])),
      dAIC = as.numeric(f2(AIC(MS[[k + 1]]) - AIC(MS[[k]]))), stringsAsFactors = FALSE))
  }
  # 表 6　偏好项：主效应
  if (has_pref) {
    l <- lp(mF, mGP)
    PREF <- rbind(PREF, data.frame(
      说法 = CLAIM_CN[as.character(s)], 说法号 = s, 对位类型 = PREF_TAG[[as.character(s)]],
      对位项 = paste0("Q18-", pi_), 偏好项 = Q18_CN[pi_],
      勾了的人数 = sum(dd$pref == 1), 没勾的人数 = sum(dd$pref == 0),
      事件数 = ev, 固定参数数 = length(fixef(mF)),
      事件每参数 = as.numeric(f2(ev / length(fixef(mF)))),
      chisq = as.numeric(f3(l[["chisq"]])), df = as.integer(l[["df"]]), p = r5(l[["p"]]),
      dAIC = as.numeric(f2(AIC(mF) - AIC(mGP))),
      边际R2 = as.numeric(f4(aF[["marg"]])), 条件R2 = as.numeric(f4(aF[["cond"]])),
      收敛 = dF[["note"]], 奇异拟合 = dF[["singular"]], stringsAsFactors = FALSE))
  }
  # 表 7　最优模型：完整读数
  OPT <- rbind(OPT, data.frame(
    说法 = CLAIM_CN[as.character(s)], 说法号 = s,
    保留的项 = paste(c("game", setdiff(TOPT, "game")), collapse = "＋"),
    剔掉的项 = if (length(drop_n)) paste(drop_n, collapse = "、") else "无",
    随机截距方差 = as.numeric(f4(aB[["su2"]])),
    ICC = as.numeric(f4(aB[["su2"]] / (aB[["su2"]] + P3))),
    边际R2 = as.numeric(f4(aB[["marg"]])), 条件R2 = as.numeric(f4(aB[["cond"]])),
    logLik = as.numeric(f2(logLik(mB))), AIC = as.numeric(f2(AIC(mB))),
    BIC = as.numeric(f2(BIC(mB))),
    行数 = nrow(dd), 受访者 = nlevels(droplevels(dd$pid)), 事件数 = ev,
    固定参数数 = length(fixef(mB)),
    事件每参数 = as.numeric(f2(ev / length(fixef(mB)))),
    收敛 = dB[["note"]], 奇异拟合 = dB[["singular"]], stringsAsFactors = FALSE))
  # 表 8　最优模型的固定效应明细
  smb <- summary(mB)$coefficients
  for (rn in rownames(smb)) {
    if (rn == "(Intercept)") next
    b <- smb[rn, 1]; se <- smb[rn, 2]; z <- smb[rn, 3]; pv <- smb[rn, 4]
    blk <- if (startsWith(rn, "game")) "游戏" else if (rn == "pref") "偏好项" else "受访者属性"
    lab <- if (startsWith(rn, "game")) GAME_CN[sub("^game", "", rn)] else
      if (rn == "pref") paste0("Q18-", pi_, " ", Q18_CN[pi_]) else rn
    OPTF <- rbind(OPTF, data.frame(
      说法 = CLAIM_CN[as.character(s)], 说法号 = s, 块 = blk, 项 = lab,
      beta = as.numeric(f3(b)), SE = as.numeric(f3(se)), OR = as.numeric(f3(exp(b))),
      OR_下限 = as.numeric(f3(exp(b - 1.96 * se))), OR_上限 = as.numeric(f3(exp(b + 1.96 * se))),
      z = as.numeric(f3(z)), p = r5(pv), stringsAsFactors = FALSE))
  }
  # 表 9　最优模型与全模型的对比
  gn <- rownames(sm)[startsWith(rownames(sm), "game")]
  gnb <- rownames(smb)[startsWith(rownames(smb), "game")]
  common <- intersect(gn, gnb)
  pf <- sm[common, 4]; pb2 <- smb[common, 4]
  hf <- p.adjust(pf, method = "holm"); hb <- p.adjust(pb2, method = "holm")
  disagree <- common[(hf < 0.05) != (hb < 0.05)]
  CMP <- rbind(CMP, data.frame(
    说法 = CLAIM_CN[as.character(s)], 说法号 = s,
    AIC差 = as.numeric(f2(AIC(mB) - AIC(mF))),
    边际R2差 = as.numeric(f4(aB[["marg"]] - aF[["marg"]])),
    条件R2差 = as.numeric(f4(aB[["cond"]] - aF[["cond"]])),
    固定参数少了 = length(fixef(mF)) - length(fixef(mB)),
    游戏对比最大系数变化 = as.numeric(f3(max(abs(sm[common, 1] - smb[common, 1])))),
    Holm显著_全 = sum(hf < 0.05), Holm显著_最优 = sum(hb < 0.05),
    结论不一致的对比 = if (length(disagree)) paste(GAME_CN[sub("^game", "", disagree)], collapse = "、") else "无",
    stringsAsFactors = FALSE))
  # 表 10　诊断：空模型、游戏模型、逐步链末步、全模型、最优模型。
  # 共线性用同一套固定效应跑普通 glm 再算 GVIF——VIF 讲的是设计，
  # 与随机效应那一层无关，这样绕开 car::vif 对 glmer 的挑食。
  # 逐步链末步与全模型的固定效应不同（差一个偏好项），各算一次。
  gg2 <- glm(as.formula(paste("y ~", paste(TERMS_CHAIN[[7]], collapse = " + "))),
             data = dd, family = binomial)
  vv2 <- tryCatch(car::vif(gg2), error = function(e) NULL)
  maxgvif2 <- if (is.matrix(vv2) && ncol(vv2) >= 3) max(vv2[, 3]) else NA_real_
  gg <- glm(as.formula(paste("y ~", paste(TFULL, collapse = " + "))),
            data = dd, family = binomial)
  vv <- tryCatch(car::vif(gg), error = function(e) NULL)
  maxgvif <- if (is.matrix(vv) && ncol(vv) >= 3) max(vv[, 3]) else NA_real_
  mkv <- function(nm, mm, dx, gv) data.frame(
    说法 = CLAIM_CN[as.character(s)], 说法号 = s, 模型 = nm,
    事件数 = ev, 固定参数数 = length(fixef(mm)),
    每参数多少个事件 = as.numeric(f2(ev / length(fixef(mm)))),
    最大GVIF = gv, 收敛提示 = dx[["note"]], 最大梯度 = dx[["grad"]],
    Hessian特征值比 = dx[["hess"]], 奇异拟合 = dx[["singular"]], stringsAsFactors = FALSE)
  DIAG <- rbind(DIAG, mkv("0 空模型", m00, d0, "—"), mkv("3 游戏模型", mG, dG, "—"),
                mkv("4.6 游戏＋属性", mGP, dGP, as.numeric(f2(maxgvif2))),
                mkv("6 最优模型", mB, dB, "—"))
  if (has_pref) DIAG <- rbind(DIAG, mkv("5 全模型", mF, dF, as.numeric(f2(maxgvif))))
  cat(sprintf("说法 %d 跑完（%.1f 分钟）｜剔项 %s\n", s,
              as.numeric(difftime(Sys.time(), T0, units = "mins")),
              if (length(drop_n)) paste(drop_n, collapse = ",") else "无"))
  flush.console()
}
cat(sprintf("全部跑完，用时 %.1f 分钟\n", as.numeric(difftime(Sys.time(), T0, units = "mins"))))
```

```{r multcomp}
# 多重比较。检验族的切法：
#   表 3 的模型比较：按比较名分组校正（每组八次，八条说法各一次）用 Holm，另附 BH。
#   表 4 与最优模型的游戏对比：同一条说法内 16 个游戏对比构成一个检验族，
#     八条说法各自一个检验族，各 16 次。跨说法合成一个检验族没有理由——这 16 次问的是同一件事。
#   偏好项：每条说法内 1 个偏好项自成一个检验族，检验族的大小是 1，不做跨八条说法校正。
R3$p_Holm <- NA_real_; R3$p_BH <- NA_real_
for (cn in unique(R3$比较)) {
  i <- which(R3$比较 == cn)
  R3$p_Holm[i] <- r5(p.adjust(R3$p[i], method = "holm"))
  R3$p_BH[i] <- r5(p.adjust(R3$p[i], method = "BH"))
}
R3$结论 <- ifelse(R3$p_Holm < 0.05, "校正后仍显著", "校正后不显著")

addc <- function(df) {
  if (!nrow(df)) return(df)     # 零行表没有可赋的列，直接返回
  df$块内检验族大小 <- ifelse(df$块 == "游戏", 16L, 1L)
  df$p_Holm <- NA_real_
  for (s in unique(df$说法号)) {
    i <- which(df$说法号 == s & df$块 == "游戏")
    if (length(i)) df$p_Holm[i] <- r5(p.adjust(df$p[i], method = "holm"))
    j <- which(df$说法号 == s & df$块 == "偏好项")
    if (length(j)) df$p_Holm[j] <- df$p[j]      # 检验族的大小是 1，校正不改变 p
  }
  df$p_BH <- NA_real_
  for (s in unique(df$说法号)) {
    i <- which(df$说法号 == s & df$块 == "游戏")
    if (length(i)) df$p_BH[i] <- r5(p.adjust(df$p[i], method = "BH"))
  }
  # 受访者属性那一块不参与任何检验族，校正后 p 与显著性标记都留空，
  # 免得读者把「否」读成「校正之后不显著」。
  df$校正后显著 <- ifelse(is.na(df$p_Holm), NA_character_,
                        ifelse(df$p_Holm < 0.05, "是", "否"))
  df
}
COEF <- addc(COEF)
OPTF <- addc(OPTF)

# 逐步链：每一条说法内部对六次检验做 Holm，八条说法各自一个检验族，各六次。
CHAIN$p_Holm <- NA_real_
for (s in unique(CHAIN$说法号)) {
  i <- which(CHAIN$说法号 == s & CHAIN$步骤 != "0 空模型")
  if (length(i)) CHAIN$p_Holm[i] <- r5(p.adjust(CHAIN$p[i], method = "holm"))
}
# 偏好项表也补一列校正后 p：每条说法内 1 个偏好项，检验族的大小是 1，校正不改变 p。
# 没有对位项的说法这一张表是零行，而零行的 data.frame 不能赋标量
# （报 replacement has 1 row, data has 0），所以先判行数。
# 这三列在表初始化时已经定义过，零行时保持空的列定义即可，表头才与别的批一致。
if (nrow(PREF)) {
  PREF$块内检验族大小 <- 1L
  PREF$p_Holm <- r5(PREF$p)
  PREF$校正后显著 <- ifelse(PREF$p < 0.05, "是", "否")
}

cat("模型比较里「游戏 对 国别」校正后仍显著的：",
    sum(R3$比较 == "游戏 对 国别" & R3$p_Holm < 0.05), "条\n")
cat("全模型固定效应表共", nrow(COEF), "行；游戏对比里校正后仍显著的 ",
    sum(COEF$块 == "游戏" & COEF$校正后显著 == "是"), "行；偏好项 ",
    sum(COEF$块 == "偏好项"), "行\n")
cat("最优模型固定效应表共", nrow(OPTF), "行；校正后仍显著的 ",
    sum(OPTF$校正后显著 == "是"), "行\n")
```

```{r descriptive}
# 描述与配对。这一块不建模，也不含协变量，所以用全样本 DA（1068 条人-游戏记录），
# 与 092601_analysis.py 的配对数字同一批人；模型那几节用分析样本 D（1052 条）。
# 它出的是「并排比」与「配对比」的对照、八条说法在游戏内部彼此的相关、人均勾了几条，
# 以及每个游戏在每条说法上的勾选率（表 4 的表头行要用）。
rows <- NULL
for (g in 1:17) {
  dg <- DA[DA$gidx == g & DA$claim == 1, ]
  ng <- nrow(dg); pg <- paste(dg$pid)
  W <- sapply(1:8, function(s) {
    dd <- DA[DA$gidx == g & DA$claim == s, ]
    dd$y[match(pg, paste(dd$pid))]
  })
  mn <- mean(rowSums(W)); zero <- mean(rowSums(W) == 0)
  ph <- cor(W)[upper.tri(cor(W))]
  rows <- rbind(rows, data.frame(
    项目 = "逐个游戏", 名称 = GAME_CN[[GAME_SHORT[g]]], 值 = as.numeric(f2(ng)),
    补充 = sprintf("人均勾 %.2f 条｜phi 均值 %+.3f｜一条不勾 %.1f%%",
                  mn, mean(ph), zero * 100), stringsAsFactors = FALSE))
}
# 表 4 的表头要用：每个游戏在每条说法上的勾选率，分母是分析样本 D 里它的记录数
GR <- NULL
for (s in 1:8) {
  ds <- D[D$claim == s, ]
  for (g in 1:17) {
    dg <- ds[ds$gidx == g, ]
    GR <- rbind(GR, data.frame(
      说法 = CLAIM_CN[as.character(s)], 说法号 = s, 游戏 = GAME_CN[[GAME_SHORT[g]]],
      记录数 = nrow(dg), 勾选数 = sum(dg$y), 勾选率 = as.numeric(f4(mean(dg$y))),
      stringsAsFactors = FALSE))
  }
}
# 并排勾选率与配对差值：逐条说法。配对检验的 p 补 Holm 与 BH —— 同一条说法内
# 所有配对构成一个检验族，696 次是八条说法合计，不是一个检验族。
PAIRN <- 20
prs <- combn(GAME_SHORT, 2, simplify = FALSE)
pairstat <- NULL
PAIRS <- NULL
for (s in 1:8) {
  dd <- DA[DA$claim == s, ]
  W <- tapply(dd$y, list(as.character(dd$pid), as.character(dd$game)), function(v) v[1])
  W <- W[, GAME_SHORT, drop = FALSE]
  rate <- colMeans(W, na.rm = TRUE)
  rng <- (max(rate) - min(rate)) * 100
  pv_all <- numeric(0); big <- numeric(0); lab <- character(0); nn <- integer(0)
  n40 <- 0L
  for (p in prs) {
    a <- W[, p[1]]; b <- W[, p[2]]
    ok2 <- !is.na(a) & !is.na(b)
    n <- sum(ok2)
    if (n < PAIRN) next
    n40 <- n40 + as.integer(n >= 40)
    big <- c(big, abs(mean(a[ok2]) - mean(b[ok2])) * 100)
    lab <- c(lab, paste(GAME_CN[p[1]], GAME_CN[p[2]], sep = " 对 "))
    nn <- c(nn, n)
    bb <- sum(a[ok2] == 1 & b[ok2] == 0); cc <- sum(a[ok2] == 0 & b[ok2] == 1)
    pv_all <- c(pv_all, if (bb + cc > 0) binom.test(bb, bb + cc, 0.5)$p.value else 1)
  }
  ph <- r5(p.adjust(pv_all, method = "holm")); pb <- r5(p.adjust(pv_all, method = "BH"))
  PAIRS <- rbind(PAIRS, data.frame(
    说法 = CLAIM_CN[as.character(s)], 说法号 = s, 配对 = lab, 配对N = nn,
    p = r5(pv_all), p_Holm = ph, p_BH = pb, stringsAsFactors = FALSE))
  pairstat <- rbind(pairstat, data.frame(
    说法 = CLAIM_CN[as.character(s)], 说法号 = s,
    并排极差_pp = as.numeric(f2(rng)),
    配对均差_pp = as.numeric(f2(mean(big))), 配对最大差_pp = as.numeric(f2(max(big))),
    配对数 = length(pv_all), 其中N40以上 = n40,
    未校正显著次数 = sum(pv_all < 0.05),
    Holm后显著次数 = sum(ph < 0.05), BH后显著次数 = sum(pb < 0.05),
    stringsAsFactors = FALSE))
}
CELL <- aggregate(y ~ pid + gidx, data = DA, FUN = sum)
cellinfo <- data.frame(
  项目 = c("人-游戏记录数", "每条记录勾选的条数：最少", "最多", "平均",
           "只勾 1 条的记录数", "只勾 1 条的记录占多少", "一条都没勾的记录数",
           "受访者平均评几个游戏", "受访者一共几位"),
  值 = c(nrow(CELL), min(CELL$y), max(CELL$y), sprintf("%.2f", mean(CELL$y)),
          sum(CELL$y == 1), sprintf("%.1f%%", mean(CELL$y == 1) * 100),
          sum(CELL$y == 0), sprintf("%.2f", nrow(CELL) / nlevels(DA$pid)),
          nlevels(DA$pid)))
onekey <- paste(CELL$pid[CELL$y == 1], CELL$gidx[CELL$y == 1])
D$key <- paste(D$pid, D$gidx)
forced <- data.frame(
  说法 = sapply(1:8, function(s) CLAIM_CN[as.character(s)]),
  事件数 = sapply(1:8, function(s) sum(D$y[D$claim == s])),
  其中来自只勾1条的记录 = sapply(1:8, function(s) {
    i <- which(D$claim == s); sum(D$y[i] == 1 & D$key[i] %in% onekey)
  }))
forced$占比 <- sprintf("%.1f%%", 100 * forced$其中来自只勾1条的记录 / forced$事件数)
```

```{r personlevel}
# 受访者层：一个人勾得多少，跟他是谁有关吗。因变量是这位受访者在该条说法上的勾选率，
# 普通最小二乘，系数只用来比方向——因变量的取值范围被压在 (0,1) 之内，不当概率模型用。
base <- D[!duplicated(D$pid), c("pid", "age", "sex", "social", "budget")]
PL <- NULL
for (s in 1:8) {
  dd <- D[D$claim == s, ]
  num <- tapply(dd$y, dd$pid, sum); den <- tapply(dd$y, dd$pid, length)
  pf <- data.frame(pid = names(num), mr = as.numeric(num) / as.numeric(den),
                   nrat = as.numeric(den))
  pf <- merge(pf, base, by = "pid")
  fit <- lm(mr ~ age + sex + social + budget + nrat, data = pf)
  fs <- summary(fit)
  fp <- pf(fs$fstatistic[1], fs$fstatistic[2], fs$fstatistic[3], lower.tail = FALSE)
  PL <- rbind(PL, data.frame(
    说法 = CLAIM_CN[as.character(s)], 说法号 = s,
    R2 = as.numeric(f4(fs$r.squared)), 调整后R2 = as.numeric(f4(fs$adj.r.squared)),
    F检验p = pstr(fp), 用的人数 = length(fit$residuals), stringsAsFactors = FALSE))
}
```

```{r write}
# 落盘。先自检，不过就不写。产物分两类：给机器比对的长表（回归表_*.csv）、
# 给人读的 回归结果.md、留痕的 回归日志.txt。
CHK <- character(0)
add <- function(okk, msg) CHK <<- c(CHK, sprintf("[%s] %s", if (okk) "v" else "x", msg))
nS <- length(ONLY)
nPref <- sum(!is.na(PREF_IDX[as.character(ONLY)]))
add(nrow(R0) == nS, sprintf("空模型表 %d 行（应 %d）", nrow(R0), nS))
add(nrow(R1) == nS, sprintf("随机结构表 %d 行（应 %d）", nrow(R1), nS))
add(nrow(R2) == nS, sprintf("解释力表 %d 行（应 %d）", nrow(R2), nS))
add(nrow(R3) == 4L * nS, sprintf("模型比较表 %d 行（应 %d）", nrow(R3), 4L * nS))
add(nrow(CHAIN) == nS * 7L, sprintf("逐步链表 %d 行（应每条说法 7 行，共 %d）", nrow(CHAIN), nS * 7L))
add(nrow(PREF) == nPref, sprintf("偏好项表 %d 行（应 %d）", nrow(PREF), nPref))
add(nrow(OPT) == nS, sprintf("最优模型表 %d 行（应 %d）", nrow(OPT), nS))
add(nrow(DROP) == (7L * nS + nPref), sprintf("剔项检验表 %d 行（应 %d）", nrow(DROP), 7L * nS + nPref))
add(nrow(GR) == 136L, sprintf("游戏勾选率表 %d 行（应 8×17＝136）", nrow(GR)))
add(all(sapply(ONLY, function(s) length(grep("^game",
      rownames(summary(M[[as.character(s)]]$mF)$coefficients))) == 16L)),
    "八条说法的全模型里 16 个游戏对比都在")
add(all(is.finite(R0$ICC)) && all(R0$ICC > 0 & R0$ICC < 1), "空模型 ICC 都落在 0 与 1 之间")
add(all(abs(R2$空模型_ICC - R0$ICC) < 1e-4), "解释力表的空模型 ICC 与空模型表逐行一致")
add(all(is.finite(R2$国别_条件R2)) && all(is.finite(R2$受访者属性_条件R2)) &&
      all(is.finite(R2$游戏加属性_条件R2)), "四个模型的条件 R² 都算出来了")
add(all(R2$国别_条件R2 >= R2$国别_边际R2 - 1e-6) &&
      all(R2$受访者属性_条件R2 >= R2$受访者属性_边际R2 - 1e-6) &&
      all(R2$游戏加属性_条件R2 >= R2$游戏加属性_边际R2 - 1e-6),
    "条件 R² 都不小于对应的边际 R²")
add(all(is.finite(CHAIN$p[CHAIN$步骤 != "0 空模型"])), "逐步链每一步的 LRT p 都在")
add(all(is.finite(CHAIN$dAIC[CHAIN$步骤 != "0 空模型"])), "逐步链每一步的 ΔAIC 都在")
add(all(!is.na(CHAIN$p_Holm[CHAIN$步骤 != "0 空模型"])), "逐步链每一步的校正后 p 都在")
add(all(CHAIN$p_Holm[CHAIN$步骤 != "0 空模型"] >=
          CHAIN$p[CHAIN$步骤 != "0 空模型"] - 1e-9),
    "逐步链的校正后 p 不小于未校正 p（Holm 只会放大）")
add(nPref == 0 || all(PREF$校正后显著 %in% c("是", "否")), "偏好项表有校正后显著的标记")
add(all(!is.na(CHAIN$边际R2[CHAIN$步骤 != "0 空模型"])), "逐步链每一步的边际 R² 都在")
add(all(CHAIN$固定参数数[CHAIN$步骤 == "4.6"] == 32), "逐步链末步的固定参数数是 32")
add(all(OPT$固定参数数 <= 33), "最优模型的固定参数数不超过 33")
add(all(OPTF$块 %in% c("游戏", "偏好项", "受访者属性")), "最优模型固定效应的块名合法")
add(all(!is.na(COEF$p_Holm[COEF$块 == "游戏"])), "全模型的游戏对比都有校正后 p")
add(all(abs(COEF$p_Holm[COEF$块 == "偏好项"] - COEF$p[COEF$块 == "偏好项"]) < 1e-9),
    "偏好项的校正后 p 等于 p（检验族的大小是 1）")
add(sum(pairstat$Holm后显著次数) <= sum(pairstat$未校正显著次数), "Holm 后显著的次数不超过未校正")
add(sum(pairstat$BH后显著次数) <= sum(pairstat$未校正显著次数), "BH 后显著的次数不超过未校正")
add(min(pairstat$配对数) >= 80 && max(pairstat$配对数) <= 90, "配对检验逐条说法的配对数在 80 到 90 之间")
add(max(cellinfo$值[cellinfo$项目 == "一条都没勾的记录数"], 0) == 0,
    "没有一条都没勾的人-游戏记录（平台强制至少勾一条）")
add(all(DROP$判定[DROP$块 == "game"] == "保留（结构项）"), "游戏在剔项检验里一律保留（结构项）")
fail <- sum(startsWith(CHK, "[x]"))
cat(paste(CHK, collapse = "\n"), "\n")
writeLines(CHK, con = stderr())
writeLines(sprintf("自检：通过 %d 项，不通过 %d 项", length(CHK) - fail, fail), con = stderr())
stopifnot(fail == 0L)

wtab <- function(df, name) {
  p <- file.path(OUT, name)
  bad <- any(sapply(df, function(x) any(grepl('[,"]', as.character(x)))))
  txt <- capture.output(write.table(df, sep = ",", quote = bad, row.names = FALSE, na = "NA"))
  if (CHECK && file.exists(p)) {
    old <- readLines(p, encoding = "UTF-8", warn = FALSE)
    if (identical(old, txt)) cat(sprintf("  [v] %s 与盘上一致\n", name))
    else cat(sprintf("  [x] %s 与盘上不一致：盘上 %d 行，重算 %d 行\n", name, length(old), length(txt)))
  } else {
    con <- file(p, open = "w", encoding = "UTF-8")
    writeLines(txt, con, useBytes = TRUE); close(con)
    cat(sprintf("  [v] 写了 %s（%d 行）\n", name, nrow(df)))
  }
}
if (!CHECK) {
  wtab(R0, "回归表_空模型.csv");         wtab(R1, "回归表_随机结构.csv")
  wtab(R2, "回归表_解释力.csv");         wtab(R3, "回归表_模型比较.csv")
  wtab(COEF, "回归表_固定效应.csv");     wtab(CHAIN, "回归表_逐步链.csv")
  wtab(PREF, "回归表_偏好项.csv");       wtab(INT, "回归表_交互线索.csv")
  wtab(DROP, "回归表_剔项.csv");         wtab(OPT, "回归表_最优模型.csv")
  wtab(OPTF, "回归表_最优固定效应.csv"); wtab(CMP, "回归表_最优对比.csv")
  wtab(GR, "回归表_游戏勾选率.csv");     wtab(pairstat, "回归表_描述与配对.csv")
  wtab(PAIRS, "回归表_配对明细.csv");    wtab(DIAG, "回归表_诊断.csv")
  wtab(PL, "回归表_受访者层.csv");       wtab(rows, "回归表_逐个游戏.csv")
  wtab(cellinfo, "回归表_人游戏记录.csv"); wtab(forced, "回归表_平台强制.csv")
  wtab(Q18T, "回归表_Q18.csv")
  cat("产物目录：", OUT, "\n")
} else {
  cat("--check：只重算比对，不写盘\n")
}
```

```{r readout}
# 中文读数。把上面几张表拼成一份给人读的 markdown（回归结果.md）。
mdtab <- function(df) {
  h <- paste0("| ", paste(names(df), collapse = " | "), " |")
  s <- paste0("| ", paste(rep("---", ncol(df)), collapse = " | "), " |")
  b <- apply(df, 1, function(r) paste0("| ", paste(trimws(as.character(r)), collapse = " | "), " |"))
  paste(c(h, s, b), collapse = "\n")
}
RD <- c(
  "# Q22 品类形象矩阵：混合 logistic 回归读数",
  "",
  sprintf("数据：`%s`（%d 行）　脚本：`092601_regression_prep.py` ＋ `092601_regression.Rmd`",
          basename(SRC), nrow(D)),
  sprintf("版本：%s", Sys.Date()), "",
  "八条说法各建一次模，一行是一条「受访者 × 游戏」记录，所以每个模型的行数相同。",
  sprintf("全样本 1068 条人-游戏记录，协变量缺答的整行不进模型，剩下 %d 条、%d 位受访者、%d 个游戏；",
          nrow(D) / 8, nlevels(D$pid), nlevels(D$game)),
  "Q18 的九个选项是「人」这一层的变量，它的作答人与 Q22 的出题人实测完全同一批，",
  "所以接进模型之后样本不变，所有模型都在这一批行上比。",
  "",
  "## 一　空模型", "", mdtab(R0), "",
  "ICC 按潜变量尺度算：σ_u²／(σ_u²＋π²/3)，π²/3 是 logistic 分布的方差，约 3.2899。",
  "",
  "## 二　随机结构：再加一个游戏随机截距值不值", "", mdtab(R1), "",
  "## 三　四类固定效应各解释多少（边际 R² 与条件 R²）", "", mdtab(R2), "",
  "## 四　模型比较（嵌套走似然比，校正为 Holm 与 BH）", "", mdtab(R3), "",
  "## 五　逐步链：从游戏模型一项一项加到六项属性", "",
  "顺序是从稳定属性到行为属性。每一步报四项：LRT 的 χ²、df、p；ΔAIC；边际 R² 与条件 R² 的绝对值；",
  "以及跨六步的 Holm 校正后 p。空模型那一行报全。", "", mdtab(CHAIN), "",
  "## 六　偏好项：Q18 的对位项加进全模型", "", mdtab(PREF), "",
  "## 七　交互线索：偏好项 × 游戏（只在主效应显著的说法上试）", "", mdtab(INT), "",
  "## 八　剔项检验：每个块单独拿掉再看", "", mdtab(DROP), "",
  "判据是 LRT p 大于 0.10 且 ΔAIC 大于 0。游戏按结构保留。", "",
  "## 九　最优模型：完整读数", "", mdtab(OPT), "",
  "## 十　最优模型的固定效应", "", mdtab(OPTF), "",
  "## 十一　最优模型与全模型的对比", "", mdtab(CMP), "",
  "## 十二　全模型的固定效应明细", "", mdtab(COEF), "",
  "## 十三　每个游戏在每条说法上的勾选率（表 4 的表头行要用）", "", mdtab(GR), "",
  "## 十四　描述与配对", "",
  "这一节的并排、配对、phi、人均勾选都用全样本 1068 条人-游戏记录（这一节不含协变量，",
  "没有剔行的理由），与 092601_analysis.py 的配对数字出自同一批人。", "",
  mdtab(pairstat), "", mdtab(rows), "", mdtab(cellinfo), "", mdtab(forced), "",
  "## 十五　诊断", "", mdtab(DIAG), "",
  "## 十六　受访者层：勾得多少跟他是谁有关吗", "", mdtab(PL), "",
  "## 十七　Q18 逐项勾选率", "", mdtab(Q18T), "",
  "## 边界", "",
  paste("数据来自配额样本，不是概率样本，系数只覆盖随机抽样误差；八条说法各建一次模，",
        "同一批人反复出现，同一份问卷里的自变量彼此也相关，校正只处理第一条。",
        "二分类模型的 ICC 是潜变量尺度上的变异分解，不能读成「几成由答题的人决定」。",
        "平台强制每个人对他评过的每个游戏至少勾一条，把每一条说法的底部抬高了。",
        "Q17 因投放配置失误缺席，偏好变量只用 Q18；Q18 有超限作答，按勾了的都算 1 处理。"),
  "")
RD <- c(RD, "## 自检", "", paste("    ", CHK), "")
EV <- sapply(1:8, function(s) sum(D$y[D$claim == s]))
LG <- c(
  "Q22 品类形象矩阵：混合 logistic 回归流程日志",
  sprintf("时间 %s", format(Sys.time(), "%Y-%m-%d %H:%M:%S")),
  sprintf("输入 %s", SRC), sprintf("输出目录 %s", OUT), "",
  "一、分析样本",
  "  全样本 1068 条人-游戏记录、293 位受访者；协变量缺答的整行不进模型，所有模型都在同一批行上比。",
  sprintf("  分析样本 %d 条、%d 位受访者、%d 个游戏；每条说法 %d 条记录。",
          nrow(D) / 8, nlevels(D$pid), nlevels(D$game), nrow(D) / 8),
  "  Q18 的作答人与 Q22 的出题人完全同一批（293 人），接进模型之后样本不变。",
  sprintf("  逐条说法的事件数：%s",
          paste(sprintf("%s %d", CLAIM_CN[as.character(1:8)], EV), collapse = "　")), "",
  "二、模型清单（因变量 0/1，family=binomial，logit；lme4::glmer，优化器 bobyqa）",
  "  0    空模型      y ~ 1 + (1|pid)",
  "  1    随机结构    y ~ 1 + (1|pid) + (1|game)",
  "  2    国别模型    y ~ ctry + (1|pid)                    国别参照 日系",
  "  3    游戏模型    y ~ game + (1|pid)                    游戏参照 最终幻想14",
  "  4.1  逐步链      y ~ game + age + (1|pid)              从稳定属性到行为属性",
  "  4.2              y ~ game + age + sex + (1|pid)",
  "  4.3              y ~ game + age + sex + stillply + (1|pid)",
  "  4.4              y ~ game + age + sex + stillply + nrat + (1|pid)",
  "  4.5              y ~ game + age + sex + stillply + nrat + social + (1|pid)",
  "  4.6              y ~ game + age + sex + stillply + nrat + social + budget + (1|pid)",
  "  5    偏好项      在 4.6 上加 Q18 的对位项（一条说法最多一项）",
  "  5i   交互探针    在 5 上加 game:pref（16 个参数），只在主效应显著的说法上试",
  "  6    最优模型    把判据命中的块剔掉再拟合一次；判据是 LRT p > 0.10 且 ΔAIC > 0",
  "  嵌套模型走似然比检验，非嵌套模型走 AIC／BIC；所有比较同一因变量、同样本、同变换。", "",
  "三、多重比较的检验族",
  "  模型比较：按比较名分组校正（每组八次）用 Holm，另附 BH。",
  "  游戏对比：同一条说法内 16 个游戏对比构成一个检验族，八条说法各自一个检验族。",
  "  偏好项：每条说法内 1 个偏好项自成一个检验族，检验族的大小是 1，不做跨八条说法校正。",
  "  配对检验：同一条说法内所有配对构成一个检验族；696 次是八条说法合计，不是一个检验族。", "",
  "四、诊断汇总",
  sprintf("  收敛提示非「无」的模型：%d 个（共 %d 行）", sum(DIAG$收敛提示 != "无"), nrow(DIAG)),
  sprintf("  判定为奇异拟合的模型：%d 个", sum(DIAG$奇异拟合 == "是")),
  sprintf("  每参数事件数低于 10 的行：%d 行", sum(DIAG$每参数多少个事件 < 10)),
  sprintf("  最优模型的固定参数个数：%s", paste(sort(unique(OPT$固定参数数)), collapse = "、")),
  "  描述与配对用全样本（1068 条记录、293 位受访者），因为它不含协变量，没有剔行的理由。",
  sprintf("  配对检验：未校正显著 %d 次，Holm 后 %d 次，BH 后 %d 次",
          sum(pairstat$未校正显著次数), sum(pairstat$Holm后显著次数), sum(pairstat$BH后显著次数)),
  sprintf("  只勾 1 条的人-游戏记录占 %s，一条都没勾的记录 %d 条（平台强制至少勾一条）",
          cellinfo$值[cellinfo$项目 == "只勾 1 条的记录占多少"],
          as.integer(cellinfo$值[cellinfo$项目 == "一条都没勾的记录数"])), "",
  "五、自检", paste0("  ", CHK))
if (!CHECK) {
  # 注意：这里必须用 list(...) 装「文件名 ＋ 行向量」。写成 c(...) 会把行向量摊平，
  # f[[2]] 只拿到第一行，产物就只剩一个标题。
  for (f in list(list("回归结果.md", RD), list("回归日志.txt", LG))) {
    writeLines(f[[2]], con <- file(file.path(OUT, f[[1]]), open = "w", encoding = "UTF-8"),
               useBytes = TRUE); close(con)
    cat("写了", f[[1]], "（", length(f[[2]]), "行）\n")
  }
  n_md <- length(readLines(file.path(OUT, "回归结果.md"), encoding = "UTF-8", warn = FALSE))
  n_lg <- length(readLines(file.path(OUT, "回归日志.txt"), encoding = "UTF-8", warn = FALSE))
  cat(sprintf("盘上实测：回归结果.md %d 行，回归日志.txt %d 行\n", n_md, n_lg))
  stopifnot(n_md >= length(RD), n_lg >= 20)
} else {
  cat("--check：不重写 回归结果.md 与 回归日志.txt\n")
}
writeLines(LG, con = stderr())
```

# 边界

数据来自配额样本，不是概率样本，系数只覆盖随机抽样误差。八条说法各建一次模，
同一批人反复出现，同一份问卷里的自变量彼此也相关，校正只处理第一条。
二分类模型的 ICC 是潜变量尺度上的变异分解，不是「四成归答题的人」。
平台强制每个人对他评过的每个游戏至少勾一条，把每一条说法的底部抬高了。
Q17 因投放配置失误缺席，偏好变量只用 Q18。
