---
title: "Q22 品类形象矩阵：混合 logistic 回归留档"
date: "`r Sys.Date()`"
output:
  html_document:
    toc: true
    toc_float: true
    toc_depth: 2
    theme: flatly
params:
  src: ""
  outdir: ""
  check_only: false
  only_claims: [1, 2, 3, 4, 5, 6, 7, 8]
---

这份留档是复现入口里的第三支，与 `092601_cleaning.py`（原始导出 → RPG.csv）、
`092601_analysis.py`（RPG.csv → 分布与配对）并列。前两支用 Python，形状与标签都在那边定死；
这一支只用 R，因为混合 logistic 模型要在 lme4 里跑。三支的分工是同一条线：
**Python 管数据进出，R 管模型与表格**，所以 R 里不出现任何清洗动作，只读
`092601_regression_prep.py` 交出来的纯数字长表。

每个代码块前面有一句中文说明它做什么、交出什么。改了这里要同步改
`092601_regression_prep.py`，反过来也一样。两支跑通的自检都在块里，任何一条不过就不写盘。

```{r setup}
# 环境与参数。R 在这台机器上的默认 locale 是 C.UTF-8（不存在），于是 LC_CTYPE=C，
# 后果是中文路径被 getwd() 打碎、中文写盘报 invalid char string。
# 下面这一行把它设成 en_US.UTF-8，路径、写盘、nchar、knitr 就都正常了。
Sys.setlocale("LC_CTYPE", "en_US.UTF-8")
knitr::opts_chunk$set(echo = TRUE, message = FALSE, warning = FALSE, comment = "")
suppressPackageStartupMessages({
  library(lme4)
  library(car)
})

SRC <- params$src
OUT <- params$outdir
CHECK <- isTRUE(params$check_only)
ONLY <- if (length(params$only_claims)) as.integer(params$only_claims) else 1:8
if (!nzchar(SRC)) {
  SRC <- file.path(dirname(knitr::current_input()), "data", "q22_long_ascii.csv")
}
if (!nzchar(OUT)) OUT <- dirname(SRC)
if (!file.exists(SRC)) {
  stop("找不到输入长表：", SRC,
       "\n渲染时工作目录会切到 Rmd 所在目录，相对路径失效；请传绝对路径。")
}
SRC <- normalizePath(SRC, winslash = "/")
dir.create(OUT, showWarnings = FALSE, recursive = TRUE)
cat(sprintf("输入 %s\n输出 %s\n只跑说法 %s\n留档模式 %s\n",
            SRC, OUT, paste(ONLY, collapse = " "), if (CHECK) "只比对不写盘" else "写盘"))
```

```{r read}
# 读长表与标签表。标签表是 UKDS 说的「标签随文件走」：长表里全是数字码，
# 游戏名、国别名、八条说法的中文名与日文原名放在同目录的 q22_labels.csv 里。
LB <- read.csv(file.path(dirname(SRC), "q22_labels.csv"),
               stringsAsFactors = FALSE, fileEncoding = "UTF-8")
GT <- LB[LB$type == "game", ]
CT <- LB[LB$type == "claim", ]
GAME_SHORT <- GT$short
GAME_CN <- setNames(GT$cn, GT$short)
CLAIM_CN <- setNames(CT$cn, as.character(CT$key))

D <- read.csv(SRC, stringsAsFactors = FALSE)
stopifnot(nrow(D) == 8544L, all(D$y %in% c(0L, 1L)), length(unique(D$gidx)) == 17L)

D$pid <- factor(D$pid)
D$game <- factor(GAME_SHORT[D$gidx], levels = GAME_SHORT)
D$ctry <- factor(D$ctry, levels = 1:4, labels = c("日系", "韩系", "中系", "美中联合"))
na0 <- function(x) ifelse(x < 0, NA, x)
D$age <- factor(na0(D$age))
D$sex <- factor(na0(D$sex))
D$social <- factor(na0(D$social))
D$budget <- factor(na0(D$budget))
D$stillply <- factor(D$nowp, levels = c(0, 1))

# 分析样本：六个模型必须在同一批行上比，所以协变量缺答的行整行不进模型。
# 受访者属性是「人」这一层的（年龄、性别、社交方式、预算），缺答的人在他的每条
# 人-游戏记录上都缺，八条说法被剔的行数因此相同，比表不会出现样本不一致。
# DA 留住全样本，给第六节的描述与配对用——那一段不含协变量，没有理由剔行。
COV <- c("stillply", "nrat", "social", "budget", "sex", "age")
ok <- complete.cases(D[, COV])
DA <- D
cat(sprintf("全样本 %d 行｜协变量缺答要剔 %d 行（涉及 %d 位受访者）｜进入模型 %d 行\n",
            nrow(D), sum(!ok), length(unique(D$pid[!ok])), sum(ok)))
D <- D[ok, ]
D$pid <- droplevels(D$pid)
D$game <- droplevels(D$game)
stopifnot(length(unique(table(D$claim))) == 1L)

cat(sprintf("长表 %d 行｜受访者 %d 人｜游戏 %d 个｜说法 %d 条\n",
            nrow(D), nlevels(D$pid), nlevels(D$game), length(unique(D$claim))))
cat(sprintf("每条说法的人-游戏记录 %d 条；逐条说法的答案数 %s\n",
            sum(D$claim == 1), paste(tapply(D$y, D$claim, sum), collapse = " / ")))
```

```{r helpers}
# 三个小工具，后面所有块都用它们，避免同一段代码抄两遍。
#   r2x()   取边际 R² 与条件 R²。二分类 GLMM 的残差不是常数，按 Nakagawa 的做法把
#           logistic 分布的方差 π²/3 放进分母；边际 R² 用固定效应线性预测值的方差。
#   diagx() 取收敛提示、最大梯度、是否奇异拟合。
#   lp()    嵌套模型的似然比检验。
CTRL <- glmerControl(optimizer = "bobyqa", optCtrl = list(maxfun = 2e5))
P3 <- pi^2 / 3

r2x <- function(m) {
  vc <- VarCorr(m)
  su2 <- if (!is.null(vc$pid)) as.numeric(vc$pid[1, 1]) else 0
  vg <- if (!is.null(vc$game)) as.numeric(vc$game[1, 1]) else 0
  if (is.na(su2)) su2 <- 0
  if (is.na(vg)) vg <- 0
  X <- getME(m, "X"); b <- fixef(m); keep <- which(!is.na(b))
  eta <- if (length(keep)) as.numeric(X[, keep, drop = FALSE] %*% b[keep]) else rep(0, nrow(X))
  vf <- if (length(unique(eta)) < 2) 0 else var(eta)
  tot <- vf + su2 + vg + P3
  c(marg = vf / tot, cond = (vf + su2 + vg) / tot, su2 = su2, vg = vg)
}
diagx <- function(m) {
  # lme4 的两项收敛诊断：最大梯度与 Hessian 特征值。梯度只有在拟合路径留下 derivs 时
  # 才取得到（大模型常常没有），取不到就写「—」，另外报 Hessian 的最小比最大特征值，
  # 这个数很小说明模型接近不可识别，也就是 lme4 说的 very large eigenvalue。
  msg <- unlist(m@optinfo$conv$lme4$messages)
  gr <- tryCatch({
    g <- m@optinfo$derivs$gradient
    if (is.numeric(g) && length(g) > 0) formatC(max(abs(g)), format = "f", digits = 4) else "—"
  }, error = function(e) "—")
  hs <- tryCatch({
    H <- m@optinfo$derivs$Hessian
    if (!is.numeric(H) || !length(H)) {
      "—"
    } else {
      ev <- eigen(H, symmetric = TRUE, only.values = TRUE)$values
      ev <- ev[is.finite(ev)]
      if (!length(ev)) "—" else formatC(min(abs(ev)) / max(abs(ev)), format = "f", digits = 5)
    }
  }, error = function(e) "—")
  c(note = if (length(msg)) gsub("[\r\n]+", " ", paste(msg, collapse = " ／ ")) else "无",
    grad = gr, hess = hs,
    singular = if (lme4::isSingular(m, tol = 1e-4)) "是" else "否")
}
r5 <- function(x) ifelse(is.na(x), NA_real_, round(x, 5))
pstr <- function(x) ifelse(is.na(x), "—", ifelse(x < 1e-4, "<0.0001",
                                                formatC(x, format = "f", digits = 4)))
lp <- function(m1, m0) {
  a <- suppressWarnings(anova(m0, m1, test = "Chisq"))
  c(chisq = a$Chisq[2], df = a$Df[2], p = a$`Pr(>Chisq)`[2])
}
f2 <- function(x) ifelse(is.na(x), "—", formatC(x, format = "f", digits = 2))
f3 <- function(x) ifelse(is.na(x), "—", formatC(x, format = "f", digits = 3))
f4 <- function(x) ifelse(is.na(x), "—", formatC(x, format = "f", digits = 4))
```

## 一　模型清单：跑的是哪六个模型

八条说法各建一次模，**每条说法一个因变量**，一行是一条「受访者 × 游戏」记录。
全样本下每条说法 1068 行，8544 是八条加起来；协变量缺答的记录整行剔除之后，
六个模型都在剩下的 1052 行上拟合。固定效应与随机效应如下，括号里是参照组。

```{r catalogue}
# 列出六个模型与它们的固定效应、参照组，顺便把统计量报出来。
# 固定参数个数含常数项：国别 4（1＋3 个对比）、游戏 17（1＋16）、
# 受访者属性 15（1＋不玩/在玩 1＋评了几个 1＋社交 3＋预算 6＋性别 1＋年龄 2）、
# 游戏＋属性 31（17＋14）。
CAT <- data.frame(
  步骤 = c("0 空模型", "1 随机结构", "2 国别模型", "3 游戏模型", "4a 受访者属性", "4b 游戏＋属性"),
  固定效应 = c("无", "无", "开发主导方", "游戏（17 个水平）", "受访者属性六项", "游戏＋受访者属性六项"),
  参照组 = c("—", "—", "日系", paste0("《", GAME_CN["FFXIV"], "》"),
             "已不在玩｜18–29 岁｜男性｜主动社交｜几乎没有预算", paste0("《", GAME_CN["FFXIV"], "》")),
  随机效应 = c("受访者随机截距", "受访者随机截距＋游戏随机截距", "受访者随机截距", "受访者随机截距",
               "受访者随机截距", "受访者随机截距"),
  固定参数个数 = c(1, 1, 4, 17, 15, 31),
  行数 = c(rep(nrow(D) / 8, 6)),
  stringsAsFactors = FALSE)
knitr::kable(CAT, row.names = FALSE)
```

```{r cov-dist}
# 协变量的实际取值与人数，用来说明后面哪些档太薄。
cl <- D[D$claim == 1, ]
cov_tab <- rbind(
  data.frame(协变量 = "面板年龄档 S5", 取值 = names(table(cl$age, useNA = "ifany")),
             人_game记录 = as.integer(table(cl$age, useNA = "ifany"))),
  data.frame(协变量 = "性别 S4", 取值 = names(table(cl$sex, useNA = "ifany")),
             人_game记录 = as.integer(table(cl$sex, useNA = "ifany"))))
cov_tab <- rbind(cov_tab,
  data.frame(协变量 = "社交方式 Q23", 取值 = names(table(cl$social)),
             人_game记录 = as.integer(table(cl$social))),
  data.frame(协变量 = "每月娱乐预算 Q37", 取值 = names(table(cl$budget)),
             人_game记录 = as.integer(table(cl$budget))))
knitr::kable(cov_tab, row.names = FALSE)
```

## 二　逐步加入参数：六个模型的比较

```{r fit}
# 主循环。八条说法各跑六个模型，把要进表的东西全部收进 data.frame。
# 这一步最慢（48 个 glmer 拟合），跑一次十几到几十分钟。
T0 <- Sys.time()
R0 <- R1 <- R2 <- R3 <- R4 <- NULL      # 逐张表累积
COEF <- NULL                            # 固定效应明细
DIAG <- NULL                            # 诊断
P <- list(); M <- list()                # 存模型对象，后面要复用的
for (s in ONLY) {
  dd <- D[D$claim == s, ]
  m00 <- glmer(y ~ 1 + (1 | pid), data = dd, family = binomial, control = CTRL)
  mX  <- glmer(y ~ 1 + (1 | pid) + (1 | game), data = dd, family = binomial, control = CTRL)
  mC  <- glmer(y ~ ctry + (1 | pid), data = dd, family = binomial, control = CTRL)
  mG  <- glmer(y ~ game + (1 | pid), data = dd, family = binomial, control = CTRL)
  mP  <- glmer(y ~ stillply + nrat + social + budget + sex + age + (1 | pid),
               data = dd, family = binomial, control = CTRL)
  mGP <- glmer(y ~ game + stillply + nrat + social + budget + sex + age + (1 | pid),
               data = dd, family = binomial, control = CTRL)
  M[[as.character(s)]] <- list(m00 = m00, mX = mX, mC = mC, mG = mG, mP = mP, mGP = mGP)

  a0 <- r2x(m00); aX <- r2x(mX); aC <- r2x(mC); aG <- r2x(mG); aP <- r2x(mP); aGP <- r2x(mGP)
  d0 <- diagx(m00); dG <- diagx(mG); dGP <- diagx(mGP)
  ev <- sum(dd$y)

  # 表 1　空模型：随机截距方差、潜变量尺度 ICC、信息准则、收敛
  R0 <- rbind(R0, data.frame(
    说法 = CLAIM_CN[as.character(s)], 说法号 = s,
    随机截距方差 = as.numeric(f4(a0[["su2"]])),
    ICC = as.numeric(f4(a0[["su2"]] / (a0[["su2"]] + P3))),
    logLik = as.numeric(f2(logLik(m00))), AIC = as.numeric(f2(AIC(m00))),
    BIC = as.numeric(f2(BIC(m00))), 收敛 = d0[["note"]], 奇异拟合 = d0[["singular"]],
    行数 = nrow(dd), 受访者 = nlevels(droplevels(dd$pid)), 游戏 = nlevels(droplevels(dd$game)),
    事件数 = ev, 事件占行数 = as.numeric(f4(ev / nrow(dd))),
    stringsAsFactors = FALSE))
  # 表 1b　步骤 1：加一个游戏随机截距值不值
  lx <- lp(mX, m00); dX <- diagx(mX)
  R1 <- rbind(R1, data.frame(
    说法 = CLAIM_CN[as.character(s)], 说法号 = s,
    受访者截距方差 = as.numeric(f4(aX[["su2"]])), 游戏截距方差 = as.numeric(f4(aX[["vg"]])),
    两层合计ICC = as.numeric(f4((aX[["su2"]] + aX[["vg"]]) / (aX[["su2"]] + aX[["vg"]] + P3))),
    logLik = as.numeric(f2(logLik(mX))), AIC = as.numeric(f2(AIC(mX))),
    收敛 = dX[["note"]], 奇异拟合 = dX[["singular"]],
    LRT_chisq = as.numeric(f3(lx[["chisq"]])), LRT_df = as.integer(lx[["df"]]),
    LRT_p = as.numeric(f4(lx[["p"]])), stringsAsFactors = FALSE))
  # 表 2　解释力：四种固定效应各自解释多少
  R2 <- rbind(R2, data.frame(
    说法 = CLAIM_CN[as.character(s)], 说法号 = s,
    空模型_ICC = as.numeric(f4(a0[["su2"]] / (a0[["su2"]] + P3))),
    国别_边际R2 = as.numeric(f4(aC[["marg"]])), 国别_条件R2 = as.numeric(f4(aC[["cond"]])),
    游戏_边际R2 = as.numeric(f4(aG[["marg"]])), 游戏_条件R2 = as.numeric(f4(aG[["cond"]])),
    受访者属性_边际R2 = as.numeric(f4(aP[["marg"]])),
    游戏加属性_边际R2 = as.numeric(f4(aGP[["marg"]])),
    stringsAsFactors = FALSE))
  # 表 3　模型比较：嵌套走 LRT，非嵌套走 AIC／BIC
  cmps <- list(
    list(名 = "国别 对 空模型", a = mC, b = m00, k = "嵌套"),
    list(名 = "游戏 对 空模型", a = mG, b = m00, k = "嵌套"),
    list(名 = "游戏 对 国别", a = mG, b = mC, k = "嵌套"),
    list(名 = "游戏＋属性 对 游戏", a = mGP, b = mG, k = "嵌套"))
  for (cp in cmps) {
    l <- lp(cp$a, cp$b)
    R3 <- rbind(R3, data.frame(
      说法 = CLAIM_CN[as.character(s)], 说法号 = s, 比较 = cp$名,
      chisq = as.numeric(f3(l[["chisq"]])), df = as.integer(l[["df"]]),
      p = r5(l[["p"]]),
      AIC_简 = as.numeric(f2(AIC(cp$b))), AIC_全 = as.numeric(f2(AIC(cp$a))),
      dAIC = as.numeric(f2(AIC(cp$a) - AIC(cp$b))),
      BIC_简 = as.numeric(f2(BIC(cp$b))), BIC_全 = as.numeric(f2(BIC(cp$a))),
      stringsAsFactors = FALSE))
  }
  # 表 4　固定效应明细：游戏模型里 16 个游戏对《最终幻想14》的每一个对比
  sm <- summary(mG)$coefficients
  for (g in GAME_SHORT[-1]) {
    rn <- paste0("game", g)
    if (!rn %in% rownames(sm)) next
    b <- sm[rn, 1]; se <- sm[rn, 2]; z <- sm[rn, 3]; pv <- sm[rn, 4]
    COEF <- rbind(COEF, data.frame(
      说法 = CLAIM_CN[as.character(s)], 说法号 = s, 游戏 = GAME_CN[g],
      基准 = GAME_CN["FFXIV"],
      beta = as.numeric(f3(b)), SE = as.numeric(f3(se)),
      OR = as.numeric(f3(exp(b))),
      OR_下限 = as.numeric(f3(exp(b - 1.96 * se))),
      OR_上限 = as.numeric(f3(exp(b + 1.96 * se))),
      z = as.numeric(f3(z)), p = r5(pv), stringsAsFactors = FALSE))
  }
  # 表 6　诊断：收敛、奇异、共线性、事件数与参数数。一行一个模型（空、游戏、最终），
  # 长表摆开比横着摊 15 列好读。共线性用同一套固定效应跑一个普通 glm 再算 GVIF——
  # VIF 讲的是设计，与随机效应那一层无关，这样绕开 car::vif 对 glmer 的挑食。
  gg <- glm(y ~ game + stillply + nrat + social + budget + sex + age,
            data = dd, family = binomial)
  vv <- tryCatch(car::vif(gg), error = function(e) NULL)
  maxgvif <- if (is.matrix(vv) && ncol(vv) >= 3) max(vv[, 3]) else NA_real_
  dGP2 <- diagx(mGP)
  DIAG <- rbind(DIAG,
    data.frame(说法 = CLAIM_CN[as.character(s)], 说法号 = s, 模型 = "0 空模型",
      事件数 = ev, 固定参数数 = length(fixef(m00)),
      每参数多少个事件 = as.numeric(f2(ev / length(fixef(m00)))),
      最大GVIF = "—", 收敛提示 = d0[["note"]], 最大梯度 = d0[["grad"]],
      Hessian特征值比 = d0[["hess"]], 奇异拟合 = d0[["singular"]], stringsAsFactors = FALSE),
    data.frame(说法 = CLAIM_CN[as.character(s)], 说法号 = s, 模型 = "3 游戏模型",
      事件数 = ev, 固定参数数 = length(fixef(mG)),
      每参数多少个事件 = as.numeric(f2(ev / length(fixef(mG)))),
      最大GVIF = "—", 收敛提示 = dG[["note"]], 最大梯度 = dG[["grad"]],
      Hessian特征值比 = dG[["hess"]], 奇异拟合 = dG[["singular"]], stringsAsFactors = FALSE),
    data.frame(说法 = CLAIM_CN[as.character(s)], 说法号 = s, 模型 = "4b 游戏＋属性",
      事件数 = ev, 固定参数数 = length(fixef(mGP)),
      每参数多少个事件 = as.numeric(f2(ev / length(fixef(mGP)))),
      最大GVIF = as.numeric(f2(maxgvif)), 收敛提示 = dGP2[["note"]],
      最大梯度 = dGP2[["grad"]], Hessian特征值比 = dGP2[["hess"]],
      奇异拟合 = dGP2[["singular"]], stringsAsFactors = FALSE))
  cat(sprintf("说法 %d 跑完（%.1f 分钟）\n", s,
              as.numeric(difftime(Sys.time(), T0, units = "mins"))))
  flush.console()
}
cat(sprintf("六个模型 × %d 条说法全部跑完，用时 %.1f 分钟\n",
            length(ONLY), as.numeric(difftime(Sys.time(), T0, units = "mins"))))
```

```{r multcomp}
# 多重比较。八条说法各建一次模，就是八次同族比较，必须校正。
# 选定的做法：同一条说法内部（16 个游戏对比之间）用 Holm，跨八条说法的模型比较用 Holm，
# 同时给出 BH 作对照，方便换口径。
R3$p_Holm <- NA_real_; R3$p_BH <- NA_real_
for (cn in unique(R3$比较)) {
  i <- which(R3$比较 == cn)
  R3$p_Holm[i] <- r5(p.adjust(R3$p[i], method = "holm"))
  R3$p_BH[i] <- r5(p.adjust(R3$p[i], method = "BH"))
}
R3$结论 <- ifelse(R3$p_Holm < 0.05, "校正后仍显著", "校正后不显著")

COEF$p_Holm <- NA_real_; COEF$p_BH <- NA_real_
for (s in unique(COEF$说法号)) {
  i <- which(COEF$说法号 == s)
  COEF$p_Holm[i] <- r5(p.adjust(COEF$p[i], method = "holm"))
  COEF$p_BH[i] <- r5(p.adjust(COEF$p[i], method = "BH"))
}
COEF$校正后显著 <- ifelse(COEF$p_Holm < 0.05, "是", "否")
cat("八次模型比较里，游戏 对 国别 这一行校正后仍显著的：",
    sum(R3$比较 == "游戏 对 国别" & R3$p_Holm < 0.05), "条\n")
cat("固定效应表共", nrow(COEF), "行；校正后仍显著的", sum(COEF$校正后显著 == "是"), "行\n")
```

```{r descriptive}
# 描述与配对。这一块不建模，也不含协变量，所以用全样本 DA（1068 条人-游戏记录），
# 与 092601_analysis.py 的配对数字同一批人；第一到第五节的六个模型用分析样本 D（1052 条）。
# 它出的是「并排比」与「配对比」的对照、八条说法在游戏内部彼此的相关、以及人均勾了几条，
# 支撑的结论是：并排看出来的差距有多大一部分是「谁在评这个游戏」，而不是游戏本身的形象差。
# 游戏内的两两 phi、人均勾选条数、一条不勾的比例
rows <- NULL
for (g in 1:17) {
  dg <- DA[DA$gidx == g & DA$claim == 1, ]
  ng <- nrow(dg)
  pg <- paste(dg$pid)
  base <- dg
  W <- sapply(1:8, function(s) {
    dd <- DA[DA$gidx == g & DA$claim == s, ]
    dd$y[match(pg, paste(dd$pid))]
  })
  mn <- mean(rowSums(W)); zero <- mean(rowSums(W) == 0)
  ph <- cor(W)[upper.tri(cor(W))]
  rows <- rbind(rows, data.frame(
    项目 = "逐个游戏", 名称 = GAME_CN[[GAME_SHORT[g]]], 值 = as.numeric(f2(ng)),
    补充 = sprintf("人均勾 %.2f 条｜phi 均值 %+.3f｜一条不勾 %.1f%%",
                  mn, mean(ph), zero * 100), stringsAsFactors = FALSE))
}
# 并排勾选率与配对差值：逐条说法
PAIRN <- 20
prs <- combn(GAME_SHORT, 2, simplify = FALSE)
pairstat <- NULL
for (s in 1:8) {
  dd <- DA[DA$claim == s, ]
  W <- tapply(dd$y, list(as.character(dd$pid), as.character(dd$game)), function(v) v[1])
  W <- W[, GAME_SHORT, drop = FALSE]
  rate <- colMeans(W, na.rm = TRUE)
  n_per <- colSums(!is.na(W))
  rng <- (max(rate) - min(rate)) * 100
  dif <- numeric(0); big <- numeric(0); nsig <- 0L; npair <- 0L; n40 <- 0L
  for (p in prs) {
    a <- W[, p[1]]; b <- W[, p[2]]
    ok <- !is.na(a) & !is.na(b)
    n <- sum(ok)
    if (n < PAIRN) next
    npair <- npair + 1L
    if (n >= 40) n40 <- n40 + 1L
    d <- mean(a[ok]) - mean(b[ok])
    dif <- c(dif, d * 100); big <- c(big, abs(d) * 100)
    bb <- sum(a[ok] == 1 & b[ok] == 0); cc <- sum(a[ok] == 0 & b[ok] == 1)
    pv <- if (bb + cc > 0) binom.test(bb, bb + cc, 0.5)$p.value else 1
    if (pv < 0.05) nsig <- nsig + 1L
  }
  pairstat <- rbind(pairstat, data.frame(
    说法 = CLAIM_CN[as.character(s)], 说法号 = s,
    并排极差_pp = as.numeric(f2(rng)),
    配对均差_pp = as.numeric(f2(mean(big))),
    配对最大差_pp = as.numeric(f2(max(big))),
    配对N20以上 = npair, 其中N40以上 = n40,
    配对显著次数 = nsig, stringsAsFactors = FALSE))
}
# 每条「受访者 × 游戏」记录上勾了几条说法（全样本）：平台强制至少勾一条，所以没有一条都没勾的记录
CELL <- aggregate(y ~ pid + gidx, data = DA, FUN = sum)
cellinfo <- data.frame(
  项目 = c("人-游戏记录数", "每条记录勾选的条数：最少", "最多", "平均",
           "只勾 1 条的记录数", "只勾 1 条的记录占多少", "一条都没勾的记录数",
           "受访者平均评几个游戏", "受访者一共几位"),
  值 = c(nrow(CELL), min(CELL$y), max(CELL$y), sprintf("%.2f", mean(CELL$y)),
          sum(CELL$y == 1), sprintf("%.1f%%", mean(CELL$y == 1) * 100),
          sum(CELL$y == 0), sprintf("%.2f", nrow(CELL) / nlevels(DA$pid)),
          nlevels(DA$pid)))
# 平台强制至少勾一条，对每一条说法的事件数有什么影响。这一张跟诊断表同口径，
# 用分析样本 D，因为要说的是「模型里那些事件有多少来自只勾一条的记录」。
onekey <- paste(CELL$pid[CELL$y == 1], CELL$gidx[CELL$y == 1])
D$key <- paste(D$pid, D$gidx)
forced <- data.frame(
  说法 = sapply(1:8, function(s) CLAIM_CN[as.character(s)]),
  事件数 = sapply(1:8, function(s) sum(D$y[D$claim == s])),
  其中来自只勾1条的记录 = sapply(1:8, function(s) {
    i <- which(D$claim == s); sum(D$y[i] == 1 & D$key[i] %in% onekey)
  }))
forced$占比 <- sprintf("%.1f%%", 100 * forced$其中来自只勾1条的记录 / forced$事件数)
```

```{r personlevel}
# 受访者层：一个人勾得多少，跟他是谁有关吗。因变量是这位受访者在该条说法上的勾选率，
# 普通最小二乘，系数只用来比方向——因变量的取值范围被压在 (0,1) 之内，不当概率模型用。
nrat_p <- tapply(D$y, D$pid, length)
base <- D[!duplicated(D$pid), c("pid", "age", "sex", "social", "budget")]
PL <- NULL
for (s in 1:8) {
  dd <- D[D$claim == s, ]
  num <- tapply(dd$y, dd$pid, sum)
  den <- tapply(dd$y, dd$pid, length)
  pf <- data.frame(pid = names(num), mr = as.numeric(num) / as.numeric(den),
                   nrat = as.numeric(den))
  pf <- merge(pf, base, by = "pid")
  fit <- lm(mr ~ age + sex + social + budget + nrat, data = pf)
  fs <- summary(fit)
  fp <- pf(fs$fstatistic[1], fs$fstatistic[2], fs$fstatistic[3], lower.tail = FALSE)
  PL <- rbind(PL, data.frame(
    说法 = CLAIM_CN[as.character(s)], 说法号 = s,
    R2 = as.numeric(f4(fs$r.squared)), 调整后R2 = as.numeric(f4(fs$adj.r.squared)),
    F检验p = pstr(fp), 用的人数 = length(fit$residuals), stringsAsFactors = FALSE))
}
```

```{r write}
# 落盘。先自检，不过就不写。产物分三类：给机器比对的长表（四个 回归表_*.csv）、
# 给人读的 回归结果.md、留痕的 回归日志.txt。
CHK <- character(0)
add <- function(ok, msg) CHK <<- c(CHK, sprintf("[%s] %s", if (ok) "v" else "x", msg))
add(nrow(R0) == length(ONLY), sprintf("空模型表 %d 行（应 %d）", nrow(R0), length(ONLY)))
add(nrow(R2) == length(ONLY), sprintf("解释力表 %d 行（应 %d）", nrow(R2), length(ONLY)))
add(nrow(R3) == 4L * length(ONLY), sprintf("模型比较表 %d 行（应 %d）", nrow(R3), 4L * length(ONLY)))
add(nrow(COEF) == 16L * length(ONLY), sprintf("固定效应表 %d 行（应 %d）", nrow(COEF), 16L * length(ONLY)))
add(nrow(DIAG) == 3L * length(ONLY), sprintf("诊断表 %d 行（应 %d）", nrow(DIAG), 3L * length(ONLY)))
add(all(is.finite(R0$ICC)) && all(R0$ICC > 0 & R0$ICC < 1), "空模型 ICC 都落在 0 与 1 之间")
add(all(is.finite(R2$国别_边际R2)) && all(is.finite(R2$游戏_边际R2)), "两张边际 R² 都算出来了")
add(all(abs(R2$空模型_ICC - R0$ICC) < 1e-4), "解释力表里的空模型 ICC 与空模型表逐行一致")
add(all(is.finite(R3$p)) && all(is.finite(R3$p_Holm)), "模型比较的 p 与校正后 p 都在")
add(max(cellinfo$值[cellinfo$项目 == "一条都没勾的记录数"], 0) == 0,
    "没有一条都没勾的人-游戏记录（平台强制至少勾一条）")
fail <- sum(startsWith(CHK, "[x]"))
cat(paste(CHK, collapse = "\n"), "\n")
# 自检结果同时写到 stderr：knitr 会把块里的 cat 收进文档，命令行上看不到，
# 显式写 stderr 之后留档与命令行两条路都能看见结论。
writeLines(CHK, con = stderr())
writeLines(sprintf("自检：通过 %d 项，不通过 %d 项", length(CHK) - fail, fail), con = stderr())
stopifnot(fail == 0L)

wtab <- function(df, name) {
  p <- file.path(OUT, name)
  bad <- any(sapply(df, function(x) any(grepl('[,"]', as.character(x)))))
  txt <- capture.output(write.table(df, sep = ",", quote = bad, row.names = FALSE, na = "NA"))
  if (CHECK && file.exists(p)) {
    old <- readLines(p, encoding = "UTF-8", warn = FALSE)
    if (identical(old, txt)) {
      cat(sprintf("  [v] %s 与盘上一致\n", name))
    } else {
      cat(sprintf("  [x] %s 与盘上不一致：盘上 %d 行，重算 %d 行\n", name, length(old), length(txt)))
    }
  } else {
    con <- file(p, open = "w", encoding = "UTF-8")
    writeLines(txt, con, useBytes = TRUE)
    close(con)
    cat(sprintf("  [v] 写了 %s（%d 行）\n", name, nrow(df)))
  }
}
if (!CHECK) {
  wtab(R0, "回归表_空模型.csv")
  wtab(R1, "回归表_随机结构.csv")
  wtab(R2, "回归表_解释力.csv")
  wtab(R3, "回归表_模型比较.csv")
  wtab(COEF, "回归表_固定效应.csv")
  wtab(pairstat, "回归表_描述与配对.csv")
  wtab(DIAG, "回归表_诊断.csv")
  wtab(PL, "回归表_受访者层.csv")
  wtab(rows, "回归表_逐个游戏.csv")
  wtab(cellinfo, "回归表_人游戏记录.csv")
  wtab(forced, "回归表_平台强制.csv")
  cat("产物目录：", OUT, "\n")
} else {
  cat("--check：只重算比对，不写盘\n")
}
```

```{r readout}
# 中文读数。这一块把上面几张表拼成一份给人读的 markdown（回归结果.md），
# 排版与 分析结果.md 一致：先一段说明，再逐节摆表，表的编号与 csv 名字对应。
mdtab <- function(df) {
  h <- paste0("| ", paste(names(df), collapse = " | "), " |")
  s <- paste0("| ", paste(rep("---", ncol(df)), collapse = " | "), " |")
  b <- apply(df, 1, function(r) {
    paste0("| ", paste(trimws(as.character(r)), collapse = " | "), " |")
  })
  paste(c(h, s, b), collapse = "\n")
}
RD <- c(
  "# Q22 品类形象矩阵：混合 logistic 回归读数",
  "",
  sprintf("数据：`%s`（%d 行）　脚本：`092601_regression_prep.py` ＋ `092601_regression.Rmd`", basename(SRC), nrow(D)),
  sprintf("版本：%s", Sys.Date()),
  "",
  "八条说法各建一次模，一行是一条「受访者 × 游戏」记录，所以每个模型的行数相同。",
  sprintf("全样本 1068 条人-游戏记录，协变量缺答的整行不进模型，剩下 %d 条、%d 位受访者、%d 个游戏；六张模型都在这一批行上比。",
          nrow(D) / 8, nlevels(D$pid), nlevels(D$game)),
  "",
  "## 一　空模型",
  "",
  mdtab(R0),
  "",
  "ICC 按潜变量尺度算：σ_u²／(σ_u²＋π²/3)，π²/3 是 logistic 分布的方差，约 3.2899。",
  "",
  "## 二　随机结构：再加一个游戏随机截距值不值",
  "",
  mdtab(R1),
  "",
  "## 三　四种固定效应各解释多少",
  "",
  mdtab(R2),
  "",
  "## 四　模型比较（嵌套走似然比，校正为 Holm 与 BH）",
  "",
  mdtab(R3),
  "",
  "## 五　固定效应明细：16 个游戏对《最终幻想14》",
  "",
  mdtab(COEF),
  "",
  "## 六　描述与配对",
  "",
  "这一节的并排、配对、phi、人均勾选都用全样本 1068 条人-游戏记录（这一节不含协变量，",
  "没有剔行的理由），与 092601_analysis.py 的配对数字出自同一批人。",
  "",
  mdtab(pairstat),
  "",
  mdtab(rows),
  "",
  mdtab(cellinfo),
  "",
  mdtab(forced),
  "",
  "## 七　诊断",
  "",
  mdtab(DIAG),
  "",
  paste("最大梯度与 Hessian 特征值比两列来自 lme4 的 optinfo，不是每个模型都有：",
        "实测 1、4、17 个参数的模型都有，31 个参数的「游戏＋属性」模型两个都是空的",
        "（lme4 对参数量大的模型不保存导数）。最终模型的收敛因此按它自己的收敛提示与",
        "奇异拟合两条判断，梯度诊断看游戏模型那一行。GVIF 只在最终模型那一行有，",
        "其余两个模型固定效应是分组变量，谈多重共线性没有意义。"),
  "",
  "## 八　受访者层：勾得多少跟他是谁有关吗",
  "",
  mdtab(PL),
  "",
  "## 边界",
  "",
  paste("数据来自配额样本，不是概率样本，系数只覆盖随机抽样误差；八条说法各建一次模，",
        "同一批人反复出现，同一份问卷里的自变量彼此也相关，校正只处理第一条。",
        "二分类模型的 ICC 是潜变量尺度上的变异分解，不能读成「几成由答题的人决定」。",
        "平台强制每个人对他评过的每个游戏至少勾一条，把每一条说法的底部抬高了，幅度见第六节的表。"),
  "")
RD <- c(RD, "## 自检", "", paste("    ", CHK), "")
# 回归日志.txt：留痕用，与 分析日志.txt 同一路数；同时写 stderr，让命令行也能看见。
EV <- sapply(1:8, function(s) sum(D$y[D$claim == s]))
LG <- c(
  "Q22 品类形象矩阵：混合 logistic 回归流程日志",
  sprintf("时间 %s", format(Sys.time(), "%Y-%m-%d %H:%M:%S")),
  sprintf("输入 %s", SRC),
  sprintf("输出目录 %s", OUT),
  "",
  "一、分析样本",
  "  全样本 1068 条人-游戏记录、293 位受访者；协变量缺答的整行不进模型，六个模型都在同一批行上比。",
  sprintf("  分析样本 %d 条、%d 位受访者、%d 个游戏；每条说法 %d 条记录。",
          nrow(D) / 8, nlevels(D$pid), nlevels(D$game), nrow(D) / 8),
  sprintf("  逐条说法的事件数：%s",
          paste(sprintf("%s %d", CLAIM_CN[as.character(1:8)], EV), collapse = "　")),
  "",
  "二、模型清单（因变量 0/1，family=binomial，logit；lme4::glmer，优化器 bobyqa）",
  "  0   空模型      y ~ 1 + (1|pid)",
  "  1   随机结构    y ~ 1 + (1|pid) + (1|game)",
  "  2   国别模型    y ~ ctry + (1|pid)                    国别参照 日系",
  "  3   游戏模型    y ~ game + (1|pid)                    游戏参照 最终幻想14",
  "  4a  受访者属性  y ~ stillply + nrat + social + budget + sex + age + (1|pid)",
  "  4b  游戏＋属性  y ~ game + stillply + nrat + social + budget + sex + age + (1|pid)",
  "  嵌套模型走似然比检验，非嵌套模型走 AIC／BIC；所有比较同一因变量、同样本、同变换。",
  "",
  "三、多重比较",
  "  模型比较按比较名分族（每族八次）用 Holm，固定效应按说法分族（每次十六个对比）用 Holm，",
  "  另附 BH 作对照，两列都在表里，换口径不用重跑模型。",
  "",
  "四、诊断汇总",
  sprintf("  收敛提示非「无」的模型：%d 个（共 %d 行）", sum(DIAG$收敛提示 != "无"), nrow(DIAG)),
  sprintf("  判定为奇异拟合的模型：%d 个", sum(DIAG$奇异拟合 == "是")),
  sprintf("  每参数事件数低于 10 的行：%d 行", sum(DIAG$每参数多少个事件 < 10)),
  sprintf("  最大 GVIF 的最高值：%s",
          max(as.numeric(DIAG$最大GVIF[DIAG$最大GVIF != "—"]), na.rm = TRUE)),
  sprintf("  描述与配对用全样本（1068 条记录、293 位受访者），因为它不含协变量，没有剔行的理由。"),
  sprintf("  只勾 1 条的人-游戏记录占 %s，一条都没勾的记录 %d 条（平台强制至少勾一条）",
          cellinfo$值[cellinfo$项目 == "只勾 1 条的记录占多少"],
          as.integer(cellinfo$值[cellinfo$项目 == "一条都没勾的记录数"])),
  "",
  "五、自检",
  paste0("  ", CHK))
if (!CHECK) {
  # 注意：这里必须用 list(...) 装「文件名 ＋ 行向量」。写成 c(...) 会把行向量摊平，
  # f[[2]] 只拿到第一行，产物就只剩一个标题。
  for (f in list(list("回归结果.md", RD), list("回归日志.txt", LG))) {
    writeLines(f[[2]], con <- file(file.path(OUT, f[[1]]), open = "w", encoding = "UTF-8"),
               useBytes = TRUE)
    close(con)
    cat("写了", f[[1]], "（", length(f[[2]]), "行）\n")
  }
  # 落盘之后再数一遍行数：产物只剩标题这一类的错不会报错，只会静静地少写
  n_md <- length(readLines(file.path(OUT, "回归结果.md"), encoding = "UTF-8", warn = FALSE))
  n_lg <- length(readLines(file.path(OUT, "回归日志.txt"), encoding = "UTF-8", warn = FALSE))
  cat(sprintf("盘上实测：回归结果.md %d 行，回归日志.txt %d 行\n", n_md, n_lg))
  stopifnot(n_md >= length(RD), n_lg >= 20)
} else {
  cat("--check：不重写 回归结果.md 与 回归日志.txt\n")
}
writeLines(LG, con = stderr())
```

```{r log, eval=FALSE}
# 回归日志.txt 由本块之外的一次性命令从渲染日志里取，避免与 分析日志.txt 重复造轮子。
```

# 边界

数据来自配额样本，不是概率样本，系数只覆盖随机抽样误差。八条说法各建一次模，
同一批人反复出现，同一份问卷里的自变量彼此也相关，校正只处理第一条。
二分类模型的 ICC 是潜变量尺度上的变异分解，不是「四成归答题的人」。
平台强制每个人对他评过的每个游戏至少勾一条，把每一条说法的底部抬高了，这一步的影响见诊断表。
